【裁判字號】    99,訴,1291
【裁判日期】    990818
【裁判案由】    毒品危害防制條例等
【裁判全文】
臺灣臺中地方法院刑事判決  99年度訴字第1291號
公  訴  人  臺灣臺中地方法院檢察署檢察官
被      告  庚○○
指定辯護人  本院公設辯護人  壬○○
被      告  丙○○
指定辯護人  張貴閔律師（法扶）
上列被告因違反毒品危害防制條例等案件，經檢察官提起公訴（
99年度偵字第2516、2649、7185、10095 號），本院判決如下：
    主    文
庚○○犯如附表一所示之販賣第一級毒品罪，各處如附表一「主
文（含主刑及從刑）」欄所示之刑。又犯如附表二所示之販賣第
二級毒品罪，各處如附表二「主文（含主刑及從刑）」欄所示之
刑。又犯藥事法第八十三條第一項之轉讓禁藥罪，處有期徒刑
月。應執行有期徒刑貳拾肆年；扣案之電子磅秤壹台、裝盛第一
級毒品海洛因之包裝袋合計拾捌個、裝盛第二級毒品甲基安非他
命之包裝袋合計拾貳個及未扣案之行動電話壹支（含門號000000
0000號SIM 卡壹張）均沒收，未扣案之行動電話壹支（含門號00
00000000號SIM 卡壹張）如全部或一部不能沒收時，追徵其價額
；扣案之第一級毒品海洛因合計拾捌包（其中貳包驗餘淨重分別
為貳點伍陸公克、壹點肆公克，其中壹包驗餘淨重貳拾捌點伍
零公克，另拾伍包驗餘淨重合計拾捌點捌貳公克）及第二級毒品
甲基安非他命合計拾貳包（含袋毛重合計貳拾點零捌公克）均
沒收銷燬；販賣毒品所得新臺幣合計柒萬肆仟元沒收之（其中新
臺幣壹萬肆仟元與丙○○連帶沒收），如全部或一部不能沒收時
，以其財產抵償之（其中新臺幣壹萬肆仟元以其與丙○○之財產
連帶抵償之）。
庚○○其餘被訴販賣第二級毒品部分均無罪。
丙○○犯如附表一編號2 所示之販賣第一級毒品罪，各處如附表
一編號2 「主文（含主刑及從刑）」欄所示之刑。又犯如附表二
編號7 、編號8 、編號9 至所示之販賣第二級毒品罪
，各處如附表二編號7 、編號8 、編號9 至「主文（
含主刑及從刑）」欄所示之刑。應執行有期徒刑拾伍年；扣案之
電子磅秤壹台沒收之；販賣毒品所得新臺幣合計壹萬肆仟元與庚○○連帶沒收，如全部或一部不能沒收時，以其與庚○○之財產
抵償之。
丙○○其餘被訴販賣第二級毒品部分無罪。
    犯 罪 事 實
一、庚○○綽號「矮子慶」，丙○○綽號「阿寶」，係庚○○的
    小弟，2 人均明知海洛因及甲基安非他命係毒品危害防制條
    例第2 條第2 項第1 款、第2 款所稱之第一、二級毒品，依
    法不得持有、販賣，因見販賣毒品有利可圖，庚○○竟分別
    基於販賣第一級毒品海洛因及第二級毒品甲基安非他命牟取
    差價利潤之犯意，以行動電話門號0000000000號（該行動電
    話1 支及該門號SIM 卡1 張均未扣案）為聯絡工具，先後於
    附表一編號1 及附表二編號1 至6 、編號7 、編號8 、編號9 至所示時、地，單獨販賣第一級毒品海洛因
    及第二級毒品甲基安非他命予各該表列之購毒者（詳如附表
    一編號1 及附表二編號1 至6 、編號7 、編號8 、
    編號9 至所載）。庚○○復與丙○○共同基於販賣第一
    級毒品海洛因及第二級毒品甲基安非他命購取差價利潤之犯
    意聯絡，由庚○○提供第一級毒品海洛因及第二級甲基安非
    他命予丙○○，丙○○則以行動電話門號0000000000號（該
    行動電話1 支及該門號SIM 卡1 張均未扣案）作為聯絡工具
    ，並由丙○○代為外出交易，先後於附表一編號2 及附表二
    編號7 、編號8 、編號9 至所示時、地，共同販
    賣第一級毒品海洛因及第二級毒品甲基安非他命予各該表列
    之購毒者（詳如附表一編號2 及附表二編號7 、編號8
    、編號9 至所載）。
二、庚○○因居無定所，於民國99年1 月中，借住在友人王錦平
    位在臺中縣大甲鎮○○路11巷8 號家中，其雖明知第二級毒
    品甲基安非他命係毒品危害防制條例第2 條第2 項第2 款所
    管制之第二級毒品，經行政院衛生署公告禁止販賣，屬藥事
    法第22條第1 項第2 款之禁藥，竟仍於同年月16日晚間至翌
    日凌晨之某時點，基於轉讓禁藥即第二級毒品甲基安非他命
    之犯意，無償提供數量不詳之第二級毒品甲基安非他命予王
    錦平，供王錦平施用1 次。
三、嗣經員警接獲線報，對庚○○、丙○○所持用之上開行動電
    話號碼施以通訊監察，並於99年1 月19日凌晨1 時40分許，
    據報前往臺中縣大甲鎮○○路11巷8 號王錦平之住處進行調
    查時，發現庚○○與來訪之吳進益正在進行毒品交易，乃入
    內查緝。庚○○見狀情急逃逸，現場遺留庚○○所有供其為
    如附表一、二所示販賣第一級毒品海洛因、第二級毒品甲基
    安非他命所用之電子磅秤1 台，及預備供販賣所用之第一級
    毒品海洛因2 包〔驗餘淨重分別為2.56公克（空包裝重0.60
    公克）及1.34公克（空包裝重0.26公克），起訴書記為毛重
    各為3.16公克、1.57公克，合計4.73公克〕及第二級毒品甲
    基安非他命4 包（含袋毛重各為1.19公克、1.16公克、0.74
    公克、0.66公克，合計3.75公克）。之後，於99年1 月20日
    15時30分許，庚○○返回王錦平上開住處，欲取出其藏放在
    該處衣櫃內預備供其販賣之第一級毒品海洛因16包（其中1
    包驗餘淨重28.50 公克，空包裝重0.58公克，另15包驗餘淨
    重合計18.82 公克，空包裝總重3.34公克，起訴書記載為毛
    重51.38 公克）及第二級毒品甲基安非他命8 包（含袋毛重
    19.33 公克）時，為埋伏員警當場拘獲。之後，於99年3 月
    17日20時45分許，經警持本院核發之搜索票，前往臺中縣大
    甲鎮○○路3 之2 號丙○○住處執行搜索，當場查獲丙○○
    ，進而查悉全情。
四、案經臺中縣警察局大甲分局報告臺灣臺中地方法院檢察署檢
    察官偵查起訴。
    理    由
壹、證據能力之說明：
（一）被告丙○○之指定辯護人張貴閔律師為被告丙○○辯護稱
      ：證人戊○○於警詢時之陳述，未依法具結，且未經反對
      詰問，無證據能力等語。然：
  １、按證人、鑑定人依法應具結而未具結者，其證言或鑑定意
      見，不得作為證據。刑事訴訟法第158 條之3 固有明文。
      但警詢時警員本無命受訊問人具結之權力，自無刑事訴訟
      法第158 條之3 之適用。是以證人戊○○於警詢時雖未經
      具結，並不生依法應具結而未具結，導致喪失證據能力之
      效果。
  ２、次按被告以外之人於檢察事務官、司法警察官或司法警察
      調查中所為之陳述，與審判中不符時，其先前之陳述具有
      較可信之特別情況，且為證明犯罪事實存否所必要者，得
      為證據。刑事訴訟法第159 條之2 定有明文。查：經比較
      證人戊○○於警詢時之陳述，與之後其於本院審理時證述
      之內容，可知關於伊所撥打之行動電話門號0000-000000
      號係被告丙○○所持用，伊確有向被告丙○○購買第二級
      毒品甲基安非他命至少3 次，每次購買之金額有2000元的
      情形等節，證人戊○○先後所述並無不同，核與刑事訴訟
      法第159 條之2 例外得為證據之要件不符。其餘與本院審
      理時所陳未盡一致之處，遍觀偵查全卷，雖查無證人戊○○於警詢時有非出於真意而為陳述或遭警方違法取供之事
      證，惟觀諸證人戊○○在本院審理時之結證內容及應訊過
      程，亦查無有何閃爍其詞、虛構故事或精神受到壓抑不能
      自由詳實陳述之情狀，又查無證人戊○○於警詢時之陳述
      有何較可信之特別情狀，核與前開規定有間，自不得採為
      認定被告丙○○犯罪之證據。
（二）另按被告以外之人於審判外之陳述，雖不符刑事訴訟法第
      159 條之1 至第159 條之4 之規定，而經當事人於審判程
      序同意作為證據，法院審酌該言詞陳述或書面陳述作成時
      之情況，認為適當者，亦得為證據。當事人、代理人或辯
      護人於法院調查證據時，知有第159 條第1 項不得為證據
      之情形，而未於言詞辯論終結前聲明異議者，視為有前項
      之同意。刑事訴訟法第159 條之5 定有明文。查被告庚○○及指定辯護人即本院公設辯護人壬○○於本院準備程序
      時，對於本案偵查卷內之人證，均同意有證據能力，得採
      為本案之證據。被告丙○○與指定辯護人張貴閔律師除爭
      執證人戊○○於警詢時證述之證據能力外，對於卷內其餘
      人證之證據能力均無意見，且迄至本案言詞辯論終結前，
      皆未聲明異議，有本院準備程序筆錄及審判筆錄在卷可考
      ；另經本院審酌卷內各該人員陳述時之情狀，均查無被違
      法取供或非出於自由意志之情形，依前開規定，以之作為
      本案之證據，皆屬適當。是以本判決以下所引用之人證均
      得為本案之證據。
（三）至於本案卷內相關書證，本院均查無違法取證或造假虛捏
      之情事，以下本判決所引用之書證作為本案之證據，亦屬
      妥適，均合先明。
貳、有罪部分
一、認定前揭犯罪事實所憑之證據：
（一）被告庚○○確有為如附表一編號1 所示販賣第一級毒品海
      洛因犯行，有以下證據可證：
  １、被告庚○○於99年7 月28日本院審理時供承：伊確有販賣
      4 次第一級毒品海洛因給證人己○○等語。
  ２、證人己○○於警詢、偵查中及本院審理時所陳與如附表一
      編號1 所載第一級毒品海洛因交易情節相符之證述。
  ３、監察譯文（監察號碼：0000-000000 、非監察號碼：0000
      -0000000己○○）、己○○之內政部警政署刑案資訊系統
      - 個別查詢及列印、行動電話門號0000-000000 號通聯調
      閱查詢單（以上附於卷皮編號10之警卷）；監察譯文（監
      察號碼：0000-000000 、非監察號碼：0000-000000 ）（
      附於卷皮編號5 之警卷）。
  ４、被告庚○○雖辯稱：伊只販賣4 次第一級毒品海洛因給證
      人己○○，且金額有3 次是500 元，有1 次是1000元云云
      。但證人己○○於警詢時業已就其確有於附表一編號1 所
      載時、地，以自己所持用之行動電話門號0000-000000 號
      撥打綽號「矮仔慶」之被告庚○○所使用之行動電話門號
      0000-000000 號，伊會問被告庚○○在哪裡，被告庚○○
      就知道伊要購買海洛因毒品，便相約在附表一編號1 所示
      地點，伊抵達後即撥打電話給被告庚○○，被告庚○○便
      開車到場交易毒品，伊先後向被告庚○○購買10次之第一
      級毒品海洛因，其中2 次係500 元，另8 次係1000元等語
      綦詳，且於偵查中及本院審理時均供前具結，結證稱：伊
      確有於附表一編號1 所示期間內，以該表列所載方式，先
      後向被告庚○○購買10次第一級毒品海洛因，其中2 次係
      500 元，另8 次係1000元等語，可知證人己○○就向被告
      庚○○購買10次第一級毒品海洛因之購毒經過、金額、次
      數等交易毒品關鍵事項，先後證述互核一致。且就如附表
      一編號至所示之毒品交易，更有與證人己○○證述相
      符之監察譯文在卷可佐。再參以證人己○○就其向被告庚○○購買此10次第一級毒品海洛因之聯絡方式、交易次數
      、交易方式、價格、被告庚○○使用之交通工具係銀色福
      特嘉年華型號等節，均具體陳明，被告庚○○亦自承確有
      販賣第一級毒品海洛因4 次予證人己○○之事實，衡情，
      若非證人己○○確有向被告庚○○購買第一級毒品海洛因
      共計10次之實情，豈可能就如附表一編號1 所載毒品交易
      之細節，為如此詳細、具體之證述？況且，遍查本案全部
      案卷，亦查無被告庚○○與證人己○○間有何仇恨、怨隙
      ，而證人己○○證述有向被告庚○○購買第一級毒品海洛
      因之內容，實亦係供述自己非法持有及施用第一級毒品海
      洛因之犯罪事實，若非事實，證人己○○當無可能純為誣
      攀被告庚○○，而虛捏故事，誇大自己向被告庚○○購毒
      之情節，為此等損人亦不利己之舉動。加以證人己○○於
      偵查中及本院審理時均係供前具結，有證人結文附卷可稽
      ，更無必要甘冒自己受偽證罪之處罰而構陷被告庚○○，
      以入人於罪之動機及必要。據上，證人己○○先後一致之
      證詞，應信係符實情，堪予採信。被告庚○○上開所辯，
      委不可採。
（二）被告庚○○、被告丙○○有共犯如附表一編號2 所示販賣
      第一級毒品海洛因犯行，有以下證據可證：
  １、被告丙○○於偵查中及本院審理時之自白。
  ２、證人甲○○於警詢及偵查中所為與附表一編號2 所載第一
      級毒品海洛因交易情節相符之證述。
  ３、行動電話門號0000-000000 號通聯調閱查詢單
  ４、被告庚○○雖矢口否認有任何販賣第一級毒品海洛因予證
      人甲○○之犯行，辯稱：伊沒有販賣第一級毒品海洛因給
      證人甲○○云云，但被告丙○○於偵查中及本院審理時始
      終供稱：被告庚○○會放一些第一級毒品海洛因在伊處，
      如果購毒者找不到被告庚○○，被告庚○○會叫伊拿第一
      級毒品海洛因給購毒者等語，被告庚○○對此亦未加以爭
      執。且證人甲○○就如附表一編號2 所示4 次購買第一級
      毒品海洛因之過程，業於警詢及偵查中證述詳確，不僅先
      後所述互核一致，復與被告丙○○於偵查中及本院審理時
      均供稱：伊確實有於附表一編號2 所示時、地，以該表列
      交易情形，販賣第一級毒品海洛因予證人甲○○4 次，所
      交付之第一級毒品海洛因都是被告庚○○拿給伊的等語相
      互吻合。另就如附表一編號2 所載毒品交易情形，更有
      可資佐證之監察譯文在卷足參。據上，被告庚○○確有與
      被告丙○○共同以如附表一編號2 所載交易方式，先後販
      賣第一級毒品海洛因4 次給證人甲○○之事實，至臻明確
      ，洵堪認定。被告庚○○矢口否認有此部分犯行，委不可
      取。
（三）被告庚○○確有單獨為如附表二編號1 至6 、編號7 
      、編號8 、編號9 至所示販賣第二級毒品甲基安
      非他命犯行，復與被告丙○○共同違犯如附表二編號7 、編號8 、編號9 至所示販賣第二級毒品甲基安
      非他命犯行，有以下證據可證：
  １、被告庚○○於警詢及偵查中所為與附表二所示販賣第二級
      毒品甲基安非他命情節相符之自白，及於本院審理時就附
      表二編號1 至7 、編號9 至所示之販賣第二級毒品甲
      基安非他命犯行均為認罪之陳述，且經核與下述證據相符
      ，堪認實在，足予採信。
  ２、被告丙○○於警詢、偵查中所為與如附表二編號7 、
      編號8 、編號9 至所示販賣第二級毒品甲基安非他
      命情節相符之自白，及於本院審理時就該等犯行均為認罪
      之陳述，且經核與被告庚○○關於此部分犯行之自白及下
      述證據互核一致，信屬真實，堪予採信。
  ３、證人李俊昌、陳銘禮、林佳樺、王添熙、辛○○、鄭甲壬
      、彭成樣於警詢及偵查中所為分別與附表二編號1 至7所
      載第二級毒品甲基安非他命交易情節相符之證述，及證人
      乙○○於警詢、偵查中及本院審理時所為與附表二編號8
      所載第二級毒品甲基安非他命交易情節相符之證述，暨證
      人戊○○於偵查中及本院審理時所為與附表二編號9 所載
      第二級毒品甲基安非他命交易情節相符之證述。
  ４、（除特別註明者外，以下書證均附於卷皮編號10之警卷）
    (1)如附表二編號1 之證據尚有：行動電話門號0000-000000
      通聯調閱查詢單、監察譯文（監察號碼：0000-000000 、
      非監察號碼：0000-000000 ）。
    (2)如附表二編號2 之證據尚有：臺中縣警察局大甲分局搜索
      扣押筆錄暨扣押物品目錄表（受搜索人：陳銘禮，扣得玻
      璃球管1 支）、監察譯文（監察號碼：0000 -000000、非
      監察號碼：0000-000000 陳銘禮）、照片、門號0000-000
      000 號行動電話基本資料（持機人姓名：陳銘禮）。
    (3)如附表二編號3 之證據尚有：臺中縣警察局大甲分局搜索
      扣押筆錄暨扣押物品目錄表（受搜索人：林佳樺，扣得玻
      璃管吸食器1 支、勺子1 支、NOKIA N98+型手機1 支）、
      照片、行動電話門號0000000000通聯調閱查詢單、監察譯
      文（監察號碼：0000-000000 、非監察號碼：0000-00000
      0 林佳樺）。
    (4)如附表二編號4 之證據尚有：臺中縣警察局大甲分局搜索
      扣押筆錄暨扣押物品目錄表（受搜索人：王添熙，扣得門
      號0000-000000 號手機1 支）、監察譯文（監察號碼：00
      00-000000 、非監察號碼：0000-000000 王添熙）、門號
      0000-000000 號通聯調閱查詢單。
    (5)如附表二編號5 之證據尚有：監察譯文（監察號碼：0000
      -000000 、非監察號碼：0000-000000 辛○○）（以上附
      於卷皮編號10之警卷）、臺中縣警察局大甲分局搜索扣押
      筆錄暨扣押物品目錄表（受搜索人：辛○○，扣得門號00
      00-000000 號遠傳SIM 卡1 張）（附於卷皮編號5 之警卷
      ）。
    (6)如附表二編號6 之證據尚有：臺中縣警察局大甲分局搜索
      筆錄暨扣押物品目錄表（受搜索人：鄭甲壬，扣得安非他
      命1 包）、行動電話門號0000-000000 號通聯調閱查詢單
      、扣押物品照片、刑案現場照片、監察譯文（監察號碼：
      0000-000000 、非監察號碼：0000-000000 鄭甲壬）。
    (7)如附表二編號7 之證據尚有：監察譯文（監察號碼：0000
      -000000 ，非監察號碼：00-00000000 彭成樣）（以上附
      於卷皮編號5 之警卷）。
    (8)如附表二編號8 之證據尚有：監察譯文（監察號碼：0000
      -000000 、非監察號碼：0000-000000 ）、臺中縣警察局
      大甲分局搜索筆錄暨扣押物品目錄表（受搜索人：乙○○
      ，扣得玻璃吸食球1 支、安非他命1 包、行動電話門號00
      00-000000SIM卡1 張）、照片、乙○○之法務部警政署刑
      案資訊系統－個別查詢及列印（以上附於卷皮編號5 之警
      卷）。
    (9)如附表二編號9 之證據尚有：臺中縣警察局大甲分局搜索
      筆錄暨扣押物品目錄表（受搜索人：戊○○，扣得安非他
      命吸食器1 組）、監察譯文（監察號碼：0000-000000 、
      非監察號碼：0000-000000 ）、照片（以上附於卷皮編號
      5之警卷）。
    (10)行動電話門號0000-000000 號通聯調閱查詢單。
  ５、被告庚○○雖辯稱：(1)伊販賣第二級毒品甲基安非他命給
      附表二編號8 之證人乙○○不會超過5 次，其中1 次價款
      是5000元，1 次3000元，1 次2000元，2 次1000元，且價
      款2000元、5000元那2 次均尚未給付。(2)伊否認有與被告
      丙○○共犯如附表二編號9 至所示販賣第二級毒品甲
      基安非他命之犯行云云。但查：
    (1)被告庚○○於99年7 月7 日本院審理時自承：伊販賣第二
      級毒品甲基安非他命給證人乙○○不會超過10次等語（參
      本院卷第119 頁），核與證人乙○○於警詢時證稱：自98
      年11月中旬起至99年1 月間，先後向被告庚○○購買10次
      第二級毒品甲基安非他命等語相符。證人乙○○於偵訊時
      雖改稱：於前開期間有向被告庚○○有數十次，平均2 天
      買1 次等語，於本院審理時亦結證稱：自98年10月至99年
      1 月，有向被告庚○○購買第二級毒品甲基安非他命約數
      十次等語（本院卷第116 頁），但為被告庚○○所否認，
      且無其他補強證據可佐證人乙○○關於向被告庚○○購買
      第二級毒品甲基安非他命逾10次之證述，係與事實相符，
      尚難遽認被告庚○○單獨販賣第二級毒品甲基安非他命給
      證人乙○○之次數確有超過10次。但綜觀證人乙○○於警
      詢、偵查及本院審理時之證述，可知其先後一致證稱：於
      前開期間至少有向被告庚○○購買第二級毒品甲基安非他
      命10次等語。而衡諸常情，販毒者被查獲後，就交易次數
      可能會據實坦認，也可能矢口否認或短報交易次數，但因
      販賣第一級毒品、第二級毒品者，毒品危害防制條例第4
      條第1 項、第2 項之最輕法定刑分別為無期徒刑、7 年以
      上有期徒刑，刑罰至重，任何人均無可能虛捏誇大販毒之
      次數，而陷自己於莫虛有之販毒重罪風險。準此，被告庚○○若非真有販賣第二級毒品甲基安非他命予證人乙○○
      至少10次之情事，當無可能於99年7 月7 日本院審理時坦
      認：伊販賣第二級毒品甲基安非他命給證人乙○○不會超
      過10次等語。從而，被告庚○○確有於98年10月或11月間
      某日起至99年1 月止之期間內，先後販賣10次第二級毒品
      甲基安非他命予證人乙○○之事實，應堪認定。
    (2)證人乙○○於警詢時及99年3 月18日偵訊時均證稱：每次
      均向被告庚○○購買3000元之第二級毒品甲基安非他命30
      00元等語，但於99年5 月5 日偵訊時卻證稱：每次購買金
      額都是5000元等語。嗣後於本院審理時則又結證稱：每次
      購買之金額約3000元至5000元，警詢及偵查中均是依記憶
      所為之陳述，因為時間過太久，伊也想不起來等語。考之
      被告庚○○單獨販賣第二級毒品甲基安非他命予證人乙○○之次數至少10次，且證人乙○○另有向他人購買第二級
      毒品甲基安非他命，足見該段期間證人乙○○有慣常購買
      毒品之情形，每次購買之數量或金額又非固定，依常理，
      證人乙○○並無可能就每次毒品交易之細節均詳細記住。
      而遍觀本案全部案卷，亦查無其他證據可證被告庚○○販
      賣第二級毒品甲基安非他命予證人乙○○之10次中，每次
      之交易金額究竟若干，則經比對被告庚○○、證人乙○○
      之陳述，可知至少有1 次之交易金額係5000元，且證人乙○○迄未償付該次價款，故被告庚○○確有如附表二編號
      8 所載販賣第二級毒品甲基安非他命之犯行外，其餘9
      次交易金額，依「罪證有疑，利歸被告」之原則，應從輕
      予以認定，爰均以證人乙○○所證述最低價金即3000元為
      準，認定如附表二編號8所示。
    (3)被告庚○○於審理中即自承：伊會放第二級毒品甲基安非
      他命在被告丙○○處，且同意被告丙○○可以販賣給他人
      ，再將價款收回給伊，並有告知證人乙○○可以向被告丙○○購買第二級毒品甲基安非他命等語（本院卷第22頁背
      面），核與被告丙○○於偵查中及本院審理時始終供稱：
      被告庚○○會放一些第二級毒品甲基安非他命在伊處，如
      果購毒者找不到被告庚○○，被告庚○○會叫伊拿第二級
      毒品甲基安非他命給購毒者，且有同意伊販賣等語相符。
      而被告丙○○與證人乙○○確有為如附表二編號8 所示
      之第二級毒品甲基安非他命交易，又據被告丙○○於99年
      7 月7 日本院審理時結證綦詳（參本院卷第112 頁），核
      與證人乙○○於警詢、偵查中及本院審理時一致證稱：有
      於附表二編號8 所示時、地，向被告丙○○購買第二級
      毒品甲基安非他命1 次等語，及於本院審理時結證稱：該
      次之金額約2000元至3000元等語（本院卷第116 頁背面）
      大致相符。再考之證人乙○○就此次交易價格於警詢及偵
      查中雖均證稱：交易金額是1000元，核與其在本院審理時
      結證之內容不同，但經檢察官於本院審理時詰問被告丙○○，且將證人乙○○於警詢及偵查中之證言告知後，被告
      丙○○始終堅稱當次交易之價款為2000元，衡情，購毒者
      因購買毒品之時間太久、次數過多、每次交易金額不一，
      對於正確之交易情形，記憶或有遺忘或錯誤，但被告丙○○與庚○○共同販賣第二級毒品甲基安非他命之對象只有
      如附表二編號7 至9 所示之3 名購毒者，次數總計6 次，
      販賣給證人乙○○之情形更只有1 次，較諸證人乙○○另
      有向被告庚○○購買第二級毒品甲基安非他命至少10次之
      頻繁交易，被告丙○○對於如附表二編號8 之交易細節
      ，記憶應較清楚。況且，販毒者被查獲後，就交易金額據
      實以告者有之，短報價款者有之，但殊無浮誇買賣價金而
      加重自己犯罪情節之可能。準此，被告丙○○若非真有向
      證人乙○○販售價值2000元之第二級毒品甲基安非他命，
      不會一再堅稱如附表二編號7 之交易價金係2000元。據
      上，應認被告丙○○供稱該次毒品交易價格為2000元，應
      屬實在，堪予採信。據上，被告庚○○既交付第二級毒品
      甲基安非他命給被告丙○○販賣，又告知證人乙○○向被
      告丙○○購買第二級毒品甲基安非他命，對於如附表二編
      號8 所示販賣第二級毒品甲基安非他命之事實，即難諉
      稱不知，且亦顯在其與被告丙○○之共同謀議範疇，被告
      庚○○空言否認此次販賣第二級毒品甲基安非他命犯行，
      要無可採。
    (4)被告庚○○於99年5 月5 日偵訊時即自白：對於本案販賣
      第二級毒品甲基安非他命部分均承認等語（參卷皮編號6
      之偵查卷），復於99年6 月1 日本院準備程序中又供承：
      對於附表二編號9 各次販賣第二級毒品甲基安非他命犯行
      均認罪等語（本院卷第48頁背面，筆錄係依原起訴書之附
      表編號，故記載為「附表一編號九」）。再參諸前段之說
      明，被告庚○○確有交付第二級毒品甲基安非他命給被告
      丙○○，並同意被告丙○○販賣他人，故被告丙○○於附
      表二編號9 至所示時、地，販賣第二級毒品甲基安非
      他命3 次予證人姚榮之事實，自無可能毫無所悉，且被告
      丙○○所為顯然仍在與被告庚○○間之共同謀議範疇內，
      被告庚○○空言否認此3 次販賣第二級毒品甲基安非他命
      犯行，委不可取。至於此3 次之交易金額，證人戊○○於
      警詢時雖證稱：每次約1000元至2000元等語，嗣於本院審
      理時先結證稱：都是1000元，沒有2000元等語，之後又改
      稱：有1000元，也有2000元，各金額之次數不確定等語（
      本院99年7 月28日審判筆錄第13頁），但被告丙○○於99
      年5 月12日本院訊問時供稱：販賣第二級毒品甲基安非他
      命3 次予證人戊○○，每次價金均是2000元，沒有1000元
      的，其中2 次證人戊○○均有當場交付價款2000元等語（
      本院卷第24頁背面），則同前所述，被告丙○○斷無可能
      虛誇自己販毒之情節，應認被告丙○○之供述方符實情，
      堪予採信。
（四）上開犯罪事實欄二之事實，業據被告庚○○於偵查中及本
      院審理時均坦承不諱，核與證人王錦平於警詢及偵查中證
      述之情節相符，再參諸被告庚○○係借住證人王錦平位在
      臺中縣大甲鎮○○路11巷8 號住處期間，於99年1 月19日
      、99年1 月20日兩度在該址為警查獲，並扣得如犯罪事實
      欄三所載之第二級毒品甲基安非他命合計12包，有員警職
      務報告、臺中縣警察局大甲分局搜索扣押筆錄暨扣押物品
      目錄表、現場照片（以上附於卷皮編號10之警卷、編號15
      之警卷）附卷可稽。據上，足徵被告庚○○此部分之自白
      ，確與事實相符，堪予採信。從而，被告庚○○確有前揭
      犯罪事實二所載之轉讓禁藥犯行，事證明確，洵堪認定。
（五）前揭犯罪事實欄三之事實，業據被告庚○○、丙○○供承
      不諱，復經證人吳進益、王錦平分別於警詢時，就99年1
      月19日凌晨1 時40分許，警方前往臺中縣大甲鎮○○路11
      巷8 號王錦平之住處執行搜索，並扣得被告庚○○所有之
      電子磅秤1 台、第一級毒品海洛因2 包（毛重各為3.16公
      克、1.57公克）及第二級毒品甲基安非他命4 包（含袋毛
      重各為1.19公克、1.16公克、0.74公克、0.66公克）等事
      實，及證人王錦平另就99年1 月20日15時30分許，警方於
      上址拘獲被告庚○○，並扣得被告庚○○所有之第一級毒
      品海洛因海洛因16包（毛重51.38 公克）及第二級毒品甲
      基安非他命8 包（含袋毛重19.33 公克）等事實，證述綦
      詳，並有員警職務報告、臺中縣警察局大甲分局搜索扣押
      筆錄暨扣押物品目錄表、現場照片（以上附於卷皮編號10
      之警卷、編號15之警卷）附卷可稽，及上開扣案之電子磅
      秤、第一級毒品海洛因、第二級毒品甲基安非他命等物足
      資佐憑。又扣案之第一級毒品海洛因合計18包經送請法務
      部調查局濫用藥物實驗室鑑定結果，警方於99年1 月19日
      查扣之第一級毒品海洛因2 包，均第一級第6 項毒品海洛
      因成分，驗餘淨重分別為2.56公克（空包裝重0.60公克）
      及1.34公克（空包裝重0.26公克）；於99年1 月20日查扣
      之第一級毒品海洛因16包，均含第一級第6 項毒品海洛因
      戊分，其中1 包驗餘淨重28.50 公克，空包裝重0.58公克
      ，另15包驗餘淨重合計18.82 公克，空包裝總重3.34公克
      等情，有該實驗室鑑定書2 份（附於卷皮編號6 之偵查卷
      第25頁、卷皮編號13之偵查卷第26頁）在卷可佐。
（六）又我國查緝第一級毒品海洛因、第二級毒品甲基安非他命
      之施用或販賣，一向執法甚嚴，對於販賣第一級毒品海洛
      因、第二級毒品甲基安非他命者尤科以無期徒刑或7 年以
      上有期徒刑之重度刑責，又販賣第一級毒品海洛因、第二
      級毒品甲基安非他命既係違法行為，當非可公然為之，亦
      無公定價格，且容易分裝並增減份量，而每次買賣之價量
      ，可能隨時依雙方關係深淺、資力、需求量及對行情之認
      知、來源是否充裕、查緝是否嚴謹、購買者被查獲時供述
      購買對象之可能風險之評估等情形，而異其標準，非可一
      概而論；販賣之利得，除被告坦承犯行或價量俱臻明確外
      ，委難察得實情，販賣之人從價差或量差中牟利之方式雖
      異，其意圖營利之販賣行為則同一。兼以第一級毒品海洛
      因、第二級毒品甲基安非他命量微價高，販賣者率有暴利
      可圖，茍非意圖販賣營利，一般人焉有可能甘冒重度刑責
      而販賣第一級毒品海洛因、第二級毒品甲基安非他命。而
      依前述，被告庚○○於如附表一所示販賣第一級毒品海洛
      因及如附表二所示販賣第二級毒品甲基安非他命之數量及
      價格，以及被告丙○○於如附表一編號2 所示販賣第一級
      毒品海洛因及如附表二編號7 、編號8 、編號9 
      至所示6 次販賣第二級毒品甲基安非他命之數量及價格
      ，核與一般零買第一級毒品海洛因、第二級毒品甲基安非
      他命之市場上交易價格尚屬相當，各該表列之購毒者亦均
      明確證稱係向被告庚○○或丙○○購買等語，堪認被告庚○○就如附表一及附表二所示各次毒品交易，被告丙○○
      就附表一編號2 及附表二編號7 、編號8 、編號9
      至所示毒品交易，主觀上均具有營利之意圖至明。
（七）綜上所陳，被告庚○○確有單獨違犯如附表一編號1 所示
      之販賣第一級毒品犯行及如附表二編號1 至6 、編號7 、編號8 、編號9 至所示之販賣第二級毒品犯
      行，被告庚○○、丙○○確有共犯如附表一編號2 所示之
      販賣第一級毒品犯行及如附表編號7 、編號8 、編
      號9 至所示販賣第二級毒品犯行，均事證明確，洵堪
      認定。
二、論罪科刑：
    查海洛因、甲基安非他命分別屬毒品危害防制條例第2 條第
    2 項第1 款、第2 款所列管之第一級毒品、第二級毒品，不
    得非法持有、販賣。又第二級毒品甲基安非他命經行政院衛
    生署公告禁止販賣，屬藥事法第22條第1 項第2 款之禁藥。
    是以：
（一）被告庚○○就附表一所示14次販賣第一級毒品海洛因部分
      ，及被告丙○○就附表一編號2 部分所示4 次販賣第一級
      毒品海洛因犯行，均係犯同條例第4 條第1 項之販賣第一
      級毒品罪。又：
  １、被告庚○○、丙○○就如附表一編號2 所示4 次販賣第一
      級毒品犯行，均有犯意之聯絡及行為之分擔，皆為共同正
      犯。
  ２、被告庚○○於附表一各編號所示時、地持有第一級毒品海
      洛因之低度行為，被告丙○○於附表一編號2 所示4 次持
      有第一級毒品海洛因之低度行為，分別為各該販賣第一級
      毒品之高度行為所吸收，均不另論罪。
  ３、被告庚○○就附表一所示14次販賣第一級毒品犯行，被告
      丙○○就附表一編號2 所示4 次販賣第一級毒品犯行，均
      犯意各別，行為互殊，應分論併罰。
  ４、毒品危害防制條例第17條第2 項規定之適用：
    (1)按毒品危害防制條例第17條第2 項規定：「犯第4 條至第
      8 條之罪於偵查及審判中均自白者，減輕其刑。」旨在
      勵犯罪人之悛悔，同時使偵查或審判機關易於發現真實，
      以利毒品查緝，俾收防制毒品危害之效；另鑑於毒品危害
      防制條例第4 條至第8 條所規定犯罪之處罰內容均非輕微
      ，願意勇於面對而不推諉卸責者，當深具決心與勇氣，外
      界對類此有心懺悔遷善者，當給予高度鼓勵。是以法院援
      引適用該條項之規定時，應採取較為寬鬆之標準，方能貫
      徹並發揮增訂該條項之良法美意，同時並可節省司法調查
      之勞費。故不論被告之自白，係出於自動或被動、簡單或
      詳細、一次或多次，並其自白後有無翻異，苟其於偵查及
      審判中均有自白，即應依法減輕其刑（最高法院98年度台
      上字第6928號、臺灣高等法院98年度上訴字第2902號裁判
      可參）。至於被告於偵查或審判中自白後，嗣後又為否認
      犯罪之辯解，此仍屬被告在刑事訴訟上防禦權之合法行使
      ，不能憑此否定其前此所為之自白，而排除上開規定之適
      用（最高法院98年度台上字第7053號裁判可佐）。
    (2)在本案中，臺灣臺中地方法院檢察署檢察官就99年度偵字
      第2516號、第2649號偵查案件於99年3 月2 日訊問時，訊
      之被告庚○○：「本件是否承認販賣毒品？」，被告庚○○答稱：「我承認」（參卷皮編號6 之偵查卷第20頁）。
      而上開2 偵查案件關於被告庚○○涉犯販賣第一級毒品海
      洛因部分，係指證人己○○證述有關如附表一編號1 之毒
      品交易情形，揆諸前揭說明，從寬認定被告庚○○於偵查
      中對於如附表一編號1 之各次販賣第一級毒品海洛因犯行
      均曾為自白。但被告庚○○於本案審理時，僅於99年7 月
      28日之審理期日供承有販賣4 次第一級毒品海洛因給證人
      江文樺，其中1 次1000元，另3 次均是500 元等語（參該
      次審判筆錄第38頁），經與如附表一編號1 各次販毒情形
      比對結果，認被告庚○○就附表一編號1 所示犯行
      係於審理中亦有自白，合於毒品危害防制條例第17條第2
      項之規定，此3 次犯行均依法減輕其刑。至於被告庚○○
      雖於99年7 月7 日本院審判期日結束前雖曾表示對於如附
      表一編號2 之4 次販賣第一級毒品海洛因犯行亦均願認罪
      ，但被告庚○○係附加希望能以認罪來換取對之解除禁止
      接見之條件，有該次審判筆錄可參，難認其確有對如附表
      一編號2 所示4 次販賣第一級毒品海洛因犯行坦白承認之
      認罪真意，且於偵查中亦不曾就此部分犯行自白，故無適
      用毒品危害防制條例第17條第2 項規定之餘地，併此明
      。
    (3)被告丙○○就如附表一編號2 之4 次販賣第一級毒品犯行
      ，於偵查及本院審理時均自白不諱，有偵訊筆錄、本院準
      備程序筆錄及審判筆錄在卷可考，合於毒品危害防制條例
      第17條第2 項之規定，此4 次犯行均依法減輕其刑。
  ５、被告庚○○販賣第一級毒品海洛因予證人己○○，又與被
      告丙○○共同販賣第一級毒品海洛因予證人甲○○，固戕
      害渠等之身心，但證人己○○、甲○○均係成年人，無證
      據顯示渠等心智低下或缺乏辨別事理能力，顯均係依憑個
      人意志來向被告庚○○或丙○○購買第一級毒品海洛因施
      用，被告庚○○、丙○○均非居於主動兜售或推銷之地位
      ，被告庚○○、丙○○每次販賣第一級毒品海洛因之數量
      、金額及各次獲取之利得均不多，各次販賣第一級毒品之
      犯罪情節及致生之損害均非十分嚴重，惡性亦顯較大量買
      進第一級毒品海洛因原料再分銷之上手毒梟輕微，本院綜
      合各情，認：
    (1)就如附表一編號1 及附表一編號2 所示各次犯行
      ，縱均量處被告庚○○最低法定刑即無期徒刑，均嫌過重
      ，所犯又非全然無可憫恕，則本件法重情輕之失衡情狀，
      在客觀上實足以引起一般人之同情，爰均依刑法第59條規
      定，減輕其刑。
    (2)另就被告庚○○所犯如附表一編號1 所示各次犯行
      及被告丙○○所犯如附表一編號2 所示各次犯行，縱均依
      毒品危害防制條例第17條第2 項規定，減輕其刑後，皆量
      處被告庚○○、丙○○最低法定刑即有期徒刑15 年 ，仍
      嫌過重，所犯又非全然無可憫恕，則此部分法重情輕之失
      衡情狀，在客觀上實足以引起一般人之同情，爰均依刑法
      第59條規定，遞減輕其刑。
  ６、被告庚○○因涉嫌毒品危害防制條例，經臺中縣警察局大
      甲分局據報後，於98年10月29日報請臺灣臺中地方法院檢
      察署檢察官向本院聲請核發通訊監察書，經本院審認後，
      乃於98年10月30日就被告庚○○所使用之行動電話門號00
      00-000000 號核發通訊監察書，進而於99年1 月20日拘獲
      被告庚○○，而後於98年12月17日又就被告丙○○所使用
      之行動電話門號0000-000000 號核發通訊監察書，嗣於99
      年3 月17日至被告丙○○位在臺中縣大甲鎮○○路3 之2
      號住處執行搜索而查獲被告丙○○等情，有卷附之通訊監
      察書、被告庚○○、丙○○警詢筆錄可資參佐（參卷皮編
      號5 、10之警卷），足見在被告丙○○到案前，檢警業已
      掌握被告庚○○販毒之事證，進而拘獲被告庚○○，並非
      被告丙○○供出毒品來源，因而查獲被告庚○○，核與毒
      品危害防制條例第17條第1 項之減刑要件有間。選任辯護
      人張貴閔律師請求依該規定對被告丙○○減輕其刑，尚有
      未洽。（同理，被告丙○○另犯販賣第二級毒品甲基安非
      他命罪部分，亦無毒品危害防制條例第17條第1 項規定之
      適用餘地，以下不再贅述）
（二）被告庚○○就附表二所示43次販賣第二級毒品甲基安非他
      命部分，及被告丙○○就附表二編號7 、編號8 、
      編號9 至所示6 次販賣第二級毒品甲基安非他命犯行
      ，均係犯同條例第4 條第2 項之販賣第二級毒品罪。又：
  １、被告庚○○、丙○○就如附表二編號7 、編號8 、
      編號9 至所示6 次販賣第二級毒品甲基安非他命犯行
      ，均有犯意之聯絡及行為之分擔，皆為共同正犯。
  ２、被告庚○○於附表二各編號所示時、地持有第二級毒品甲
      基安非他命之低度行為，被告丙○○於附表二編號7 
      、編號8 、編號9 至所示6 次持有第二級毒品甲基
      安非他命之低度行為，分別為各該販賣第二級毒品之高度
      行為所吸收，均不另論罪。
  ３、被告庚○○就附表二所示43次販賣第二級毒品犯行，被告
      丙○○就附表二編號7 、編號8 、編號9 至所
      示6 次販賣第二級毒品犯行，均犯意各別，行為互殊，應
      分論併罰。
  ４、毒品危害防制條例第17條第2 項規定之適用：
    (1)被告庚○○於99年3 月2 日及99年5 月5 日偵訊時曾就如
      附表二所示購毒者所證述之如附表二所示各次第二級毒品
      甲基安非他命交易，均予坦認，且於99年7 月28日本院審
      理時就如附表二編號1 至7 所示之販賣第二級毒品甲基安
      非他命為認罪之陳述。又於99年7 月7 日本院審理時曾就
      如附表二編號8 所示販賣第二級毒品甲基安非他命犯行供
      承：伊販賣第二級毒品甲基安非他命給證人乙○○不會超
      過10次等語（參本院卷第119 頁），依前揭關於毒品危害
      防制條例之說明，從寬認定被告庚○○對於附表二編號8
      所載犯行均曾自白；且於99年5 月12日本院訊問時亦
      曾供稱：伊有將第二級毒品甲基安非他命放在被告丙○○
      處，並同意被告丙○○販賣給他人並代收款項，且有告知
      證人乙○○去問被告丙○○有無第二級毒品甲基安非他命
      可以買等語（本院卷第22頁背面），故亦從寬認定被告庚○○於審理時對於如附表二編號8 所載犯行亦曾自白；
      嗣後被告庚○○雖改稱：販賣第二級毒品甲基安非他命給
      證人乙○○之次數不會超過5 次，5000元、3000元、2000
      元各1 次，1000元有2 次，仍無礙被告庚○○此部分犯行
      得適用毒品危害防制條例第17條第2 項之減刑規定。另被
      告庚○○曾於99年6 月1 日本院準備程序時就如附表二編
      號9 所示販賣第二級毒品甲基安非他命犯行表示認罪，雖
      嗣後又翻異辯稱：只賣第二級毒品甲基安非他命給證人戊○○3 次，且均未收到價款云云，惟合於毒品危害防制條
      例第17條第2 項之減刑規定。據上，被告庚○○對於如附
      表二所示各次犯行，既於偵查中及本院審理時均曾自白，
      皆應依毒品危害防制條例第17條第2 項之規定，減輕其刑
      。
    (2)被告丙○○就如附表二編號7 、編號8 、編號9 
      至所示6 次販賣第二級毒品犯行，於偵查及本院審理時
      均自白不諱，有偵訊筆錄、本院準備程序筆錄及審判筆錄
      在卷可考，合於毒品危害防制條例第17條第2 項之規定，
      此6 次犯行均依法減輕其刑。
  ５、被告庚○○、丙○○均不再依刑法第59條規定酌減之說明
      ：
      按刑法第59條所規定之酌量減輕其刑，係裁判上之減輕，
      必以犯罪之情狀顯可憫恕，認為科以最低度刑仍嫌過重者
      ，始有其適用。如別有法定減輕之事由者，應優先適用法
      定減輕事由減輕其刑後，猶嫌過重時，方得為之（最高法
      院98年度台上字第6342、5436號裁判可資參照）。查本案
      被告庚○○所犯如附表二所示之43次販賣第二級毒品罪及
      被告丙○○所犯如附表二編號7 、編號8 、編號9
      至所示6 次販賣第二級毒品犯行，均合於毒品危害防
      制條例第17條第2 項之減刑要件，經此法定減輕事由減輕
      其刑後，被告2 人所犯之販賣第二級毒品罪之最輕法定本
      刑均為3 年6 月以上有期徒刑，法院已能就被告2 人之犯
      罪情節、動機、危害社會程度等，依案情不同而為妥適量
      刑，核與一般販賣第一級毒品案件，在無其他法定減輕事
      由之情形，法定刑一概為無期徒刑或死刑，罪刑有違相當
      或比例原則之情形迥異，本院綜合各情，認本案被告於適
      用前述法定減輕事由減輕其刑後，已無法重情輕之情形，
      亦無顯可憫恕之情狀，故不再依刑法第59條規定遞減其等
      之刑，併此明。
（三）被告庚○○就犯罪事實欄二所載轉讓禁藥即第二級毒品甲
      基安非他命部分，核係犯藥事法第83條第1 項之轉讓禁藥
      罪（臺灣高等法院暨所屬法院97年法律座談會刑事臨時類
      提案第2 號研討結果可資參照）。被告庚○○該次持有第
      二級毒品甲基安非他命之低度行為，為轉讓第二級毒品之
      高度行為所吸收，不另論罪。又按被告庚○○轉讓甲基安
      非他命之行為，既發生藥事法第83條第1 項與毒品危害防
      制條例第8 條第2 項規定間之法規競合關係，而應優先適
      用較重之藥事法第83條第1 項規定論處，縱被告庚○○於
      偵查及審判中均自白，基於法律整體適用不得割裂原則，
      不得另依毒品危害防制條例第17條第2 項之規定，減輕其
      刑，附此明（臺灣高等法院暨所屬法院98年法律座談會
      刑事類提案第16號研討結果）。
（四）被告庚○○上開所犯14次販賣第一級毒品罪、43次販賣第
      二級毒品罪及1 次轉讓禁藥罪，均犯意各別，行為互殊，
      應分論併罰。又被告丙○○前開所犯4 次販賣第一級毒品
      罪及6 次販賣第二級毒品罪，均犯意各別，行為互殊，應
      分論併罰。
（五）爰審酌被告庚○○前因違反麻醉藥品管理條例、竊盜、毒
      品危害防制條例、贓物等案件，經法院分別判處罪刑並入
      監執行完畢（未構成累犯），被告丙○○則無任何犯罪紀
      錄，兩人之素行良窳不同，有渠等之臺灣高等法院被告前
      案紀錄表可按，均明知法令禁止販賣第一級毒品海洛因、
      第二級毒品甲基安非他命，被告庚○○亦知不得非法轉讓
      第二級毒品甲基安非他命，渠等本身亦皆有施用毒品，深
      知毒品之危害及難以戒絕，竟均無視於毒品對於他人健康
      之戕害及國家對於杜絕毒品犯罪之禁令，為圖私利，被告
      庚○○竟單獨違犯如附表一編號1 及附表二編號1 至6 、
      編號7 、編號8 、編號9 至所示販賣第一級
      毒品海洛因犯行，又與被告丙○○共同違犯如附表一編號
      2 及附表二編號7 、編號8 、編號9 至所示販
      賣第二級毒品甲基安非他命犯行，以賺取轉售之差價利益
      ，犯罪之動機、目的可議；被告庚○○販賣第一級毒品、
      第二級毒品之對象分別為2 人、9 人，被告丙○○共同販
      賣第一級毒品、第一級毒品之對象分別為1 人、3 人，被
      告庚○○、丙○○販賣第一級毒品之次數分別為14次、4
      次，販賣第二級毒品之次數分別為43次、6 次，且被告丙○○係被告庚○○之跟從小弟，所販售之第一級毒品海洛
      因及第二級毒品甲基安非他命均係由被告庚○○提供，被
      告兩人參與程度及惡性顯然輕重有別；再被告2 人每次販
      賣之數量、金額均不多，因而獲取之利得非鉅，各次所生
      之損害尚非嚴重；另考之被告2 人之智識、生活情狀，暨
      犯後被告丙○○對於所犯均能坦白承認，被告庚○○則時
      而坦承，時而否認，最終於99年7 月28日本院審理期日，
      仍未能全然坦認犯行等一切情狀，分別量處如主文第1 項
      、第3 項所示之刑，並各定其應執行刑，以資懲儆。公訴
      人雖就被告庚○○具體求刑定應執行刑為有期徒刑30年，
      就被告丙○○具體求處定應執行刑為有期徒刑17年，但經
      本院審認結果，認被告庚○○被訴販賣第二級毒品甲基安
      非他命予證人乙○○30次、單獨販賣第二級毒品甲基安非
      他命予證人戊○○3 次、與被告丙○○共同販賣第二級毒
      品甲基安非他命予證人戊○○1 次（詳後述無罪部分之記
      載），均不能證明被告庚○○、丙○○此部分之罪行，應
      諭知無罪，與公訴人起訴之犯罪事實已有差異，且被告庚○○所犯如附表一編號1 所示之販賣第一級毒品罪
      行及被告丙○○所犯如附表一編號2 所示之販賣第一級毒
      品罪行，除依公訴人亦請求之刑法第59條減輕其刑外，均
      尚合於毒品危害防制條例第17條第2 項之減刑規定，應先
      依毒品危害防制條例第17條第2 項規定減輕其刑後，再依
      刑法第59條規定遞減其刑；另被告庚○○所犯如附表二所
      示各次販賣第二級毒品罪行及被告丙○○所犯如附表二編
      號7 、編號8 、編號9 至所示販賣第二級毒品
      罪行，亦均合於毒品危害防制條例第17條第2 項之減刑規
      定，均應依法減輕其刑，故被告庚○○、丙○○就此等犯
      行量刑之審酌基礎，亦與公訴人具體求刑時考量之因素不
      同，自無從參酌公訴人之具體求刑意見。是以本院依前揭
      所應斟酌之事項，認以量處如主文第1 項、第3 項所示之
      刑為妥適，附此說明。
（六）沒收之宣告：
  １、附表一部分：
    (1)被告庚○○於附表一編號1 所示時、地，各次販賣第一級
      毒品海洛因所收取之價金，均係被告庚○○所有並因各該
      販賣第一級毒品罪所得之物，業經本院審認如前，均應依
      毒品危害防制條例第19條第1 項規定，各於所宣告刑項下
      ，分別諭知沒收，如全部或一部不能沒收時，均以其財產
      抵償之。
    (2)被告庚○○、丙○○共同於附表一編號2 所示時、地，各
      次販賣第一級毒品海洛因所收取之價金，均係共犯即被告
      庚○○所有並因各該販賣第一級毒品罪所得之物，業經本
      院審認如前，均應依毒品危害防制條例第19條第1 項規定
      ，各於所宣告刑項下，分別諭知連帶沒收，如全部或一部
      不能沒收時，均以被告庚○○、丙○○之財產連帶抵償之
      。
    (3)扣案之電子磅秤1 台，係被告庚○○所有，並供其違犯如
      附表一所示各次販賣第一級毒品犯行所用之物，業據被告
      庚○○供明在卷，爰依毒品危害防制條例第19條第1 項規
      定，在被告庚○○所犯如附表一編號1 所示各次販賣第一
      級毒品罪所宣告刑項下，及被告庚○○、丙○○所犯如附
      表一編號2 所示各次販賣第一級毒品罪所宣告刑項下，分
      別宣告沒收。
    (4)被告庚○○於附表一編號1 所使用之行動電話1 支（含門
      號0000-000000 號SIM 卡1 張），係被告庚○○所有並供
      其作為該表列所示販賣第一級毒品之聯絡工具，雖未扣案
      ，但無證據證明業已滅失，爰依毒品危害防制條例第19條
      第1 項規定，在被告庚○○所犯如附表一編號1 所示各次
      販賣第一級毒品罪所宣告刑項下，分別宣告沒收，如全部
      或一部不能沒收時，追徵其價額。
    (5)扣案之第一級毒品海洛因合計18包，均係第一級毒品，裝
      盛第一級毒品海洛因之包裝袋18個均為被告庚○○所有並
      預備供其於附表一編號1 所示時、地販賣第一級毒品之
      用（即被告庚○○於附表一所示最後1 次販賣第一級毒品
      犯行），業經本院審認如前，爰在被告庚○○所犯如附表
      一編號1 之販賣第一級毒品罪所宣告刑項下，依毒品危
      害防制條例第18條第1 項前段規定，將上開扣案之第一級
      毒品海洛因18包諭知沒收銷燬之，扣案之包裝袋18個則均
      依刑法第38條第1 項第2 款規定宣告沒收。
  ２、附表二部分：
    (1)被告庚○○於附表二編號1 至6 、編號7 、編號8 
      所示時、地，各次販賣第二級毒品甲基安非他命所收取之
      價金，均係被告庚○○所有並因各該販賣第二級毒品罪所
      得之物，業經本院審認如前，均應依毒品危害防制條例第
      19條第1 項規定，各於所宣告刑項下，分別諭知沒收，如
      全部或一部不能沒收時，均以其財產抵償之。
    (2)被告庚○○、丙○○共同於附表二編號7 、編號8 
      、編號9 至所示時、地，各次販賣第二級毒品甲基安
      非他命所收取之價金，均係共犯即被告庚○○所有並因各
      該販賣第二級毒品罪所得之物，業經本院審認如前，均應
      依毒品危害防制條例第19條第1 項規定，各於所宣告刑項
      下，分別諭知連帶沒收，如全部或一部不能沒收時，均以
      被告庚○○、丙○○之財產連帶抵償之。
    (3)扣案之電子磅秤1 台，係被告庚○○所有，並供其違犯如
      附表二所示各次販賣第一級毒品犯行所用之物，業據被告
      庚○○供明在卷，爰依毒品危害防制條例第19條第1 項規
      定，在被告庚○○所犯如附表二所示各次販賣第二級毒品
      罪所宣告刑項下，及被告丙○○所犯如附表二編號7 
      、編號8 、編號9 至所示各次販賣第二級毒品罪所
      宣告刑項下，分別宣告沒收。
    (4)被告庚○○於附表二編號1 至6 、編號7 、編號8 、編號9 至所使用之行動電話1 支（含門號0000-0
      00000 號SIM 卡1 張），係被告庚○○所有並供其作為該
      表列所示販賣第一級毒品之聯絡工具，雖未扣案，但無證
      據證明業已滅失，爰依毒品危害防制條例第19條第1 項規
      定，在被告庚○○所犯該等販賣第二級毒品罪所宣告刑項
      下，分別宣告沒收，如全部或一部不能沒收時，追徵其價
      額。至於被告丙○○於附表二編號7 、編號8 、編
      號9 至所示各次販賣第二級毒品犯行中使用之行動電
      話1 支（含門號0000-000000 號SIM 卡1 張），係被告丙○○不知情之女友所有，非被告庚○○、丙○○所有之物
      ，業據被告丙○○供明在卷，亦查無其他證據足認係被告
      2 人所有，核與毒品危害防制條例第19條第1 項、刑法第
      38條第1 項第2 款規定均以屬於被告所有者為限，始應予
      以沒收之要件不合，又不屬違禁物，爰不諭知沒收，附此
      明。
    (5)扣案之第二級毒品甲基安非他命合計12包，均係第二級毒
      品，裝盛第二級毒品甲基安非他命之包裝袋12個均為被告
      庚○○所有並預備供其於附表二編號6 所示時、地販賣
      第二級毒品之用（即被告庚○○於附表二所示最後1 次販
      賣第二級毒品），業經本院審認如前，爰在被告庚○○所
      犯如附表二編號6 之販賣第二級毒品罪所宣告刑項下，
      依毒品危害防制條例第18條第1 項前段規定，將上開扣案
      之第二級毒品甲基安非他命12包諭知沒收銷燬之，扣案之
      包裝袋12個則均依刑法第38條第1 項第2 款規定宣告沒收
      。
  ３、至於本案其他扣案物經查均與前揭犯罪事實無涉，亦非違
      禁物，均不予宣告沒收，附此明。
、無罪部分
一、公訴意旨另謂：(一)被告庚○○自98年10月底起至被告庚○○
    被查獲止，除如附表二編號8 所載之11次販賣第二級毒品甲
    基安非他命予證人乙○○之販毒行為外，因證人乙○○平均
    2 天即向被告庚○○購買1 次第二級毒品甲基安非他命，故
    另涉有單獨販賣第二級毒品甲基安非他命予證人乙○○30次
    ，每次販售價格均為5000元之犯行。(二)被告庚○○自98年11
    月初起至99年1 月初止，除如附表二編號9 至所載之3
    次單獨販賣第二級毒品甲基安非他命予證人戊○○之販毒行
    為外，另涉有3 次販賣第二級毒品甲基安非他命予證人戊○○，每次交易價格為1000元或2000元之犯行。(三)被告庚○○
    、丙○○共同販賣第二級毒品甲基安非他命予證人戊○○部
    分，除附表二編號8 所示外，另於99年1 月底起涉有1 次
    共同販賣第二級毒品甲基安非他命予證人戊○○，交易價格
    為1000元或2000元之犯行。以上均認係涉犯毒品危害防制條
    例第4 條第2 項之販賣第二級毒品罪嫌。
二、按犯罪事實應依證據認定之，無證據不得認定犯罪事實；不
    能證明被告犯罪者，應諭知無罪之判決，刑事訴訟法第154
    條第2 項、第301 條第1 項分別定有明文。又認定不利於被
    告之事實，須依積極證據，苟積極證據不足為不利於被告事
    實之認定時，即應為有利於被告之認定，更不必有何有利之
    證據；認定犯罪事實所憑之證據，雖不以直接證據為限，間
    接證據亦包括在內，然而無論直接或間接證據，其為訴訟上
    之證明，須於通常一般之人均不致有所懷疑，而得確信為真
    實之程度者，始得據為有罪之認定，若其關於被告是否犯罪
    之證明未能達此程度，而有合理性懷疑之存在，致使無從形
    成有罪之確信，根據「罪證有疑，利於被告」之證據法則，
    即不得遽為不利於被告之認定。再事實之認定，應憑證據，
    如未能發現相當證據，或證據不足以證明，自不能以推測或
    擬制之方法，以為裁判之基礎，最高法院分別著有30年上字
    第816 號、76年台上字第4986號、40年台上字第86號判例可
    資參照。
三、公訴人認被告庚○○另有涉犯販賣第二級毒品甲基安非他命
    予證人乙○○、戊○○各30次、3 次，及與被告丙○○另有
    共同販賣第二級毒品甲基安非他命予證人戊○○1 次之犯行
    ，無非係以證人乙○○、戊○○於警詢或偵查中之證述，資
    為論據。訊據被告庚○○堅詞否認之，辯稱：沒有販賣第二
    級毒品甲基安非他命予證人乙○○、戊○○那麼多次等語。
    經查：
（一）按被告或共犯之自白，不得作為有罪判決之唯一證據，仍
      應調查其他必要之證據，以察其是否與事實相符。刑事訴
      訟法第156 條第2 項定有明文。又按施用毒品者所稱其向
      某人買受毒品之指證，不得作為有罪判決之唯一證據，仍
      須調查其他必要之證據，以察其是否與事實相符。良以毒
      品買受者之指證，其憑信性於通常一般人已有所懷疑，尚
      難確信其為真實。況依毒品危害防制條例第17條第1 項規
      定，供出毒品來源，因而查獲其他正犯或共犯者，減輕或
      免除其刑，故其指證之真實性猶有疑慮。為擔保施用、持
      有毒品者陳述之真實性，避免為邀寬典而為損人利己之不
      實陳述，或因不具切身利害關係，所為陳述可能有欠嚴謹
      或任意誇大其詞，施用毒品者有關毒品來源之陳述，仍應
      調查其他證據，以察其陳述是否與事實相符。所謂必要之
      補強證據，固不以證明販賣毒品犯罪構成要件之全部事實
      為必要，但以與施用者之指證具有相當之關聯性為前提，
      其經與施用者之指證綜合判斷，已達於通常一般人均不致
      有所懷疑，而得確信施用者之指證為真實者，始得為有罪
      之認定。最高法院98年度台上字第3700號、第3471號、第
      3427號、第3209號、第3149號、第2898號、第2814號裁判
      均可參照。
（二）證人乙○○於偵查中雖結證稱：自98年10月底起至99年1
      月19日被告庚○○被查獲時止，平均2 天購買1 次等語，
      但於警詢時卻證稱：向被告庚○○購買第二級毒品甲基安
      非他命約10次左右等語，之後於本院審理時又結證稱：向
      被告庚○○購買第二級毒品甲基安非他命約數十次等語，
      且先證稱：約4 天買1 次等語，經公訴檢察官提示其先前
      於偵查中之筆錄內容後，又改稱：2 、3 天買1 次，買的
      次數不清楚等語（本院卷第116 頁及背面），經公訴檢察
      官再提示證人乙○○之警詢及偵訊筆錄後，並質之實際交
      易情形，證人乙○○又答稱：實際上伊記得是這樣，不記
      得伊就不知道，警察說大約，因為過那麼久伊也想不起來
      ，但偵訊時講有數十次是沒問題的等語（本院卷第117 頁
      ）。則依證人乙○○之歷次陳述，可知證人乙○○並無法
      就其向被告庚○○購買第二級毒品甲基安非他命超過10次
      之交易情形，包括：時間、地點、次數、各次交易金額等
      等毒品買賣關鍵內容，為具體明確之證述，被告庚○○對
      於附表二編號8 所示犯行以外之其他販賣第二級毒品
      甲基安非他命予證人乙○○之事實，又堅詞否認之，公訴
      人既無法提出其他確切之證據證明被告庚○○除如附表二
      編號8所示之販毒行為外，另有其餘被訴30次販賣第
      二級毒品甲基安非他命予證人乙○○之事實，而本院遍觀
      本案全部案卷，亦查無其他補強證據可資佐實證人乙○○
      關於有向被告庚○○購買第二級毒品甲基安非他命超過10
      次以上之證述，揆諸前揭說明，本院認依現有事證，尚無
      法達成被告庚○○另有此部分販賣第二級毒品甲基安非他
      命予證人乙○○30次犯行之明確心證。
（三）證人戊○○於警詢時雖證稱：有向被告庚○○買過第二級
      毒品甲基安非他命約6 次，另向被告丙○○買過第二級毒
      品甲基安非他命約4 次等語，但於本院審理時則結證稱：
      向被告丙○○拿過3 、4 次第二級毒品甲基安非他命，應
      該有3 次以上，但因時間太久，故向被告庚○○、丙○○
      購買第二級毒品甲基安非他命之正確次數，已不記得，且
      有時候被告庚○○是跟友人在一起，伊是向該友人購買第
      二級毒品甲基安非他命，當初於警詢證述時可能是將向該
      友人購買的次數也算入，才會那麼多次等語（本院99年7
      月28日審判筆錄第6-16頁），且經被告庚○○供稱：伊有
      交付價值1000元、1500元、2000元之第二級毒品甲基安非
      他命給證人戊○○，但證人戊○○均尚未給付價款等語後
      ，證人戊○○才證稱：向被告庚○○購買第二級毒品甲基
      安非他命之情形應該如被告庚○○所講的這樣等語（本院
      99年7 月28日審判筆錄第15-16 頁）。故依證人戊○○之
      先後證詞，可知證人戊○○除肯認如附表二編號9 至
      所示之毒品交易外，並無法就其向被告庚○○購買第二級
      毒品甲基安非他命之其他交易情形，包括：時間、地點、
      次數、各次交易金額等等毒品買賣關鍵內容，為具體明確
      之證述；且就向被告丙○○購買第二級毒品甲基安非他命
      之次數亦僅能確認至少有3 次，公訴人又無法提出其他確
      切之證據證明被告庚○○除如附表二編號9 至所示之
      毒品交易外，另有其餘被訴3 次單獨販賣第二級毒品甲基
      安非他命予證人戊○○或與被告丙○○共犯1 次販賣第二
      級毒品甲基安非他命予證人戊○○之事實。本院遍觀本案
      全部案卷，亦查無其他補強證據可資佐實證人戊○○於警
      詢時關於有向被告庚○○、丙○○購買第二級毒品甲基安
      非他命各超過3 次以上之證述，無法遽採。被告丙○○雖
      於99年7 月28日本院審理時對於公訴人起訴其與被告庚○○共同販賣第二級毒品甲基安非他命予證人戊○○合計4
      次之犯罪事實，表示認罪（本院該次審判筆錄第38頁），
      但被告丙○○關於附表二編號9 至以外另有1 次販賣
      第二級毒品甲基安非他命予證人戊○○之自白，亦無其他
      補強證據可供佐憑（證人戊○○之證述因乏補強證據，不
      能單獨作為被告丙○○自白之補強證據），揆諸前揭說明
      ，本院認依現有事證，尚無法形成被告庚○○另有此部分
      販賣第二級毒品甲基安非他命予證人戊○○3 次，以及與
      被告丙○○共犯另1 次販賣第二級毒品甲基安非他命予證
      人戊○○等犯行之明確心證。
（四）綜上所陳，公訴人所舉之證據尚不足以證明被告庚○○在
      如附表二編號8 所示毒品交易之外，另有30次販賣第二級
      毒品甲基安非他命予證人乙○○之事實，或被告庚○○在
      如附表二編號9 至以外，另有3 次販賣第二級毒品甲
      基安非他命予證人戊○○之事實，或被告庚○○、丙○○
      在如附表二編號9 至所示販毒行為之外，另有共犯1
      次販賣第二級毒品甲基安非他命予證人戊○○之事實，此
      外本院復查無其他證據證明被告庚○○、丙○○確有公訴
      人所指此部分販賣第二級毒品安非他命之犯行，揆諸前揭
      說明，既無積極證據足認被告庚○○、丙○○另有此部分
      違反毒品危害防制條例第4 條第2 項之罪嫌，不能證明被
      告庚○○、丙○○此部分之犯行，依法均應諭知無罪之判
      決。
據上論斷，應依刑事訴訟法第299 條第1 項前段、第301 條第1
項，毒品危害防制條例第4 條第1 項、第2 項、第17條第2 項、
第18條第1 項前段、第19條第1 項，刑法第11條前段、第28條、
第51條第5 款、第38條第1 項第1項、第2 款，判決如主文。
本案經檢察官丁○○到庭執行職務
中    華    民    國    99    年    8     月    18    日
              刑事第五庭  審判長法  官  張靜琪
                                法  官  林慶郎
                                法  官  莊嘉蕙
以上正本證明與原本無異
如不服本判決應於收受送達後十日內向本院提出上訴書狀，並應
敘述具體理由；其未敘述上訴理由者，應於上訴期間屆滿後二十
日內向本院補提理由書（均須按他造當事人之人數附繕本）「切
勿逕送上級法院」。
                                書記官  陳怡臻
中    華    民    國    99    年    8     月    18    日
附錄論罪科刑法條
毒品危害防制條例第4條
製造、運輸、販賣第一級毒品者，處死刑或無期徒刑；處無期徒
刑者，得併科新臺幣 2 千萬元以下罰金。
製造、運輸、販賣第二級毒品者，處無期徒刑或 7 年以上有期
徒刑，得併科新臺幣 1 千萬元以下罰金。
製造、運輸、販賣第三級毒品者，處 5 年以上有期徒刑，得併
科新臺幣 7 百萬元以下罰金。
製造、運輸、販賣第四級毒品者，處 3 年以上 10 年以下有期
徒刑，得併科新臺幣 3 百萬元以下罰金。
製造、運輸、販賣專供製造或施用毒品之器具者，處 1 年以上
7 年以下有期徒刑，得併科新臺幣 1 百萬元以下罰金。
前五項之未遂犯罰之。
毒品危害防制條例第8條
轉讓第一級毒品者，處 1 年以上 7 年以下有期徒刑，得併科新
臺幣 1 百萬元以下罰金。
轉讓第二級毒品者，處 6 月以上 5 年以下有期徒刑，得併科新
臺幣 70 萬元以下罰金。
轉讓第三級毒品者，處 3 年以下有期徒刑，得併科新臺幣 30
萬元以下罰金。
轉讓第四級毒品者，處 1 年以下有期徒刑，得併科新臺幣 10
萬元以下罰金。
前四項之未遂犯罰之。
轉讓毒品達一定數量者，加重其刑至二分之一，其標準由行政院
定之。
藥事法第83條
明知為偽藥或禁藥，而販賣、供應、調劑、運送、寄藏、牙保、
轉讓或意圖販賣而陳列者，處 7 年以下有期徒刑，得併科新臺
幣 5 百萬元以下罰金。
犯前項之罪，因而致人於死者，處 7 年以上有期徒刑，致重傷
者，處 3 年以上 12 年以下有期徒刑。
因過失犯第 1 項之罪者，處 2 年以下有期徒刑、拘役或科新臺
幣 30 萬元以下罰金。
第 1 項之未遂犯罰之。
附表一：
┌──┬───┬──────┬──────┬──────────┬──────────────┐
│編號│購毒者│交易時間    │交易地點    │交易情形            │ 主          文             │
│    │      │            │            │                    │（含主刑及從刑）            │
├──┼───┼──────┼──────┼──────────┼──────────────┤
│ 1  │己○○│98年11月16│臺中縣大甲鎮│己○○以行動電話門號│庚○○販賣第一級毒品，處有│
│    │      │  日        │中山路2 段與│0000-000000 號撥打張│  期徒刑柒年玖月。扣案之電子│
│    │      │            │順帆路口之全│家慶所有之行動電話門│  磅秤壹台及未扣案之行動電話│
│    │      │            │家便利商店外│號0000-000000 號，相│  壹支（含門號0000000000號SI│
│    │      │            │            │約購買第一級毒品海洛│  M 卡壹張）均沒收，未扣案之│
│    │      │            │            │因，由庚○○於左開時│  行動電話壹支（含門號098965│
│    │      │            │            │、地，交付價值新臺幣│  5744號SIM 卡壹張）如全部或│
│    │      │            │            │（下同）1000元之第一│  一部不能沒收時，追徵其價額│
│    │      │            │            │級毒品海洛因予己○○│  ；販賣第一級毒品海洛因所得│
│    │      │            │            │。己○○業已付清價款│  新臺幣壹仟元沒收之，如全部│
│    │      │            │            │1000元予庚○○。    │  或一部不能沒收時，以其財產│
│    │      │            │            │                    │  抵償之。                  │
│    │      ├──────┼──────┼──────────┼──────────────┤
│    │      │98年11月17│臺中縣大甲鎮│己○○以行動電話門號│庚○○販賣第一級毒品，處有│
│    │      │  日        │東安路與長安│0000-000000 號撥打張│  期徒刑柒年柒月。扣案之電子│
│    │      │            │路口        │家慶所有之行動電話門│  磅秤壹台及未扣案之行動電話│
│    │      │            │            │號0000-000000 號，相│  壹支（含門號0000000000號SI│
│    │      │            │            │約購買第一級毒品海洛│  M 卡壹張）均沒收，未扣案之│
│    │      │            │            │因，由庚○○於左開時│  行動電話壹支（含門號098965│
│    │      │            │            │、地，交付價值500 元│  5744號SIM 卡壹張）如全部或│
│    │      │            │            │之第一級毒品海洛因予│  一部不能沒收時，追徵其價額│
│    │      │            │            │己○○。己○○業已付│  ；販賣第一級毒品海洛因所得│
│    │      │            │            │清價款500 元予庚○○│  新臺幣伍佰元沒收之，如全部│
│    │      │            │            │。                  │  或一部不能沒收時，以其財產│
│    │      │            │            │                    │  抵償之。                  │
│    │      ├──────┼──────┼──────────┼──────────────┤
│    │      │98年11月18│苗栗縣苑裡鎮│己○○以行動電話門號│庚○○販賣第一級毒品，處有│
│    │      │  日        │龍德家商前之│0000-000000 號撥打張│  期徒刑拾伍年陸月。扣案之電│
│    │      │            │萊爾富便利商│家慶所有之行動電話門│  子磅秤壹台及未扣案之行動電│
│    │      │            │店          │號0000-000000 號，相│  話壹支（含門號0000000000號│
│    │      │            │            │約購買第一級毒品海洛│  SIM 卡壹張）均沒收，未扣案│
│    │      │            │            │因，由庚○○於左開時│  之行動電話壹支（含門號0989│
│    │      │            │            │、地，交付價值1000元│  655744號SIM 卡壹張）如全部│
│    │      │            │            │之第一級毒品海洛因予│  或一部不能沒收時，追徵其價│
│    │      │            │            │己○○。己○○業已將│  額；販賣第一級毒品海洛因所│
│    │      │            │            │價款1000元交付予張家│  得新臺幣壹仟元沒收之，如全│
│    │      │            │            │慶。                │  部或一部不能沒收時，以其財│
│    │      │            │            │                    │  產抵償之。                │
│    │      ├──────┼──────┼──────────┼──────────────┤
│    │      │98年11月21│臺中縣大甲鎮│己○○以行動電話門號│庚○○販賣第一級毒品，處有│
│    │      │  日        │經國路之天橋│0000-000000 號撥打張│  期徒刑拾伍年陸月。扣案之電│
│    │      │            │下          │家慶所有之行動電話門│  子磅秤壹台及未扣案之行動電│
│    │      │            │            │號0000-000000 號，相│  話壹支（含門號0000000000號│
│    │      │            │            │約購買第一級毒品海洛│  SIM 卡壹張）均沒收，未扣案│
│    │      │            │            │因，由庚○○於左開時│  之行動電話壹支（含門號0989│
│    │      │            │            │、地，交付價值1000元│  655744號SIM 卡壹張）如全部│
│    │      │            │            │之第一級毒品海洛因予│  或一部不能沒收時，追徵其價│
│    │      │            │            │己○○。己○○業已將│  額；販賣第一級毒品海洛因所│
│    │      │            │            │價款1000元交付予張家│  得新臺幣壹仟元沒收之，如全│
│    │      │            │            │慶。                │  部或一部不能沒收時，以其財│
│    │      │            │            │                    │  產抵償之。                │
│    │      ├──────┼──────┼──────────┼──────────────┤
│    │      │自98年10月│臺中縣大甲鎮│己○○以行動電話門號│庚○○販賣第一級毒品，處有│
│    │      │  間起至99年│青三藥局外、│0000-000000 號撥打張│  期徒刑柒年柒月。扣案之電子│
│    │      │  1 月9 日期│中山路與順帆│家慶所有之行動電話門│  磅秤壹台及未扣案之行動電話│
│    │      │  間之某時（│路附近的全家│號0000-000000 號，相│  壹支（含門號0000000000號SI│
│    │      │  與前開至│便利商店、苗│約購買第一級毒品海洛│  M 卡壹張）均沒收，未扣案之│
│    │      │  不同時間│栗縣苑裡鎮龍│因，由庚○○於左開時│  行動電話壹支（含門號098965│
│    │      │  ）        │德家商外，文│、地，交付價值500 元│  5744號SIM 卡壹張）如全部或│
│    │      │            │苑國小外等其│之第一級毒品海洛因予│  一部不能沒收時，追徵其價額│
│    │      │            │中之一地點  │己○○。己○○業已付│  ；販賣第一級毒品海洛因所得│
│    │      │            │            │清價款500 元予庚○○│  新臺幣伍佰元沒收之，如全部│
│    │      │            │            │。                  │  或一部不能沒收時，以其財產│
│    │      │            │            │                    │  抵償之。                  │
│    │      ├──────┤            ├──────────┼──────────────┤
│    │      │自98年10月│            │己○○以行動電話門號│庚○○販賣第一級毒品，共肆│
│    │      │  間起至99年│            │0000-000000 號撥打張│  罪，各處有期徒刑拾伍年陸月│
│    │      │  1 月9 日期│            │家慶所有之行動電話門│  。扣案之電子磅秤壹台及未扣│
│    │      │  間之某4 次│            │號0000-000000 號，相│  案之行動電話壹支（含門號09│
│    │      │  不同時間（│            │約購買第一級毒品海洛│  00000000號SIM 卡壹張）均沒│
│    │      │  與前開至│            │因，由庚○○於左開時│  收，未扣案之行動電話壹支（│
│    │      │  均不同時│            │、地，交付價值1000元│  含門號0000000000號SIM 卡壹│
│    │      │  間）      │            │之第一級毒品海洛因予│  張）如全部或一部不能沒收時│
│    │      │            │            │己○○，共計4 次。張│  ，追徵其價額；各次販賣第一│
│    │      │            │            │文樺則於當場或事後將│  級毒品海洛因所得新臺幣壹仟│
│    │      │            │            │價款合計4000元交付予│  元分別沒收之，如全部或一部│
│    │      │            │            │庚○○。            │  不能沒收時，皆以其財產抵償│
│    │      │            │            │                    │  之。                      │
│    │      ├──────┤            ├──────────┼──────────────┤
│    │      │自98年10月│            │己○○以行動電話門號│庚○○販賣第一級毒品，處有│
│    │      │  間起至99年│            │0000-000000 號撥打張│  期徒刑拾伍年陸月。扣案之電│
│    │      │  1 月9 日期│            │家慶所有之行動電話門│  子磅秤壹台、裝盛第一級毒品│
│    │      │  間之某時（│            │號0000-000000 號，相│  海洛因之包裝袋合計拾捌個及│
│    │      │  在前開至│            │約購買第一級毒品海洛│  未扣案之行動電話壹支（含門│
│    │      │  之後）  │            │因，由庚○○於左開時│  號0000000000號SIM 卡壹張）│
│    │      │            │            │、地，交付價值1000元│  均沒收，未扣案之行動電話壹│
│    │      │            │            │之第一級毒品海洛因予│  支（含門號0000000000號SIM │
│    │      │            │            │己○○。己○○業已將│  卡壹張）如全部或一部不能沒│
│    │      │            │            │該次價款1000元交付予│  收時，追徵其價額；扣案之第│
│    │      │            │            │庚○○。            │  一級毒品海洛因合計拾捌包（│
│    │      │            │            │                    │  其中貳包驗餘淨重分別為貳點│
│    │      │            │            │                    │  伍陸公克、壹點肆公克，其│
│    │      │            │            │                    │  中壹包驗餘淨重貳拾捌點伍零│
│    │      │            │            │                    │  公克，另拾伍包驗餘淨重合計│
│    │      │            │            │                    │  拾捌點捌貳公克）均沒收銷燬│
│    │      │            │            │                    │  之；販賣第一級毒品海洛因所│
│    │      │            │            │                    │  得新臺幣壹仟元沒收之，如全│
│    │      │            │            │                    │  部或一部不能沒收時，以其財│
│    │      │            │            │                    │  產抵償之。                │
├──┼───┼──────┼──────┼──────────┼──────────────┤
│ 2  │甲○○│98年11月底│苗栗縣苑裡鎮│甲○○以行動電話門號│庚○○共同販賣第一級毒品，共│
│    │      │  某日      │龍德家商外、│0000-000000 號（起訴│肆罪，各處有期徒刑拾伍年陸月│
│    │      │98年12月間│臺中縣大甲鎮│書誤為0000-000000 號│。扣案之電子磅秤壹台沒收之；│
│    │      │  某日      │日南國小外、│）撥打丙○○（起訴書│各次販賣第一級毒品海洛因所得│
│    │      │98年12月間│大甲原宿遊藝│誤為卓家號）所有之行│新臺幣壹仟元均與丙○○連帶沒│
│    │      │  某日（與上│場等其中之一│動電話門號0000-00000│收之，如全部或一部不能沒收時│
│    │      │  開不同時│地點        │2 號，與丙○○或張家│，皆以其與丙○○之財產連帶抵│
│    │      │  間）      │            │慶相約購買第一級毒品│償之。                      │
│    │      │99年1 月8 │            │海洛因，由丙○○先後│丙○○共同販賣第一級毒品，共│
│    │      │  日        │            │於左開時、地，將張家│肆罪，各處有期徒刑柒年柒月。│
│    │      │            │            │慶所交付、價值各1000│扣案之電子磅秤壹台沒收之；各│
│    │      │            │            │元之第一級毒品海洛因│次販賣第一級毒品海洛因所得新│
│    │      │            │            │交付予甲○○，共4 次│臺幣壹仟元均與庚○○連帶沒收│
│    │      │            │            │。甲○○已將此4 次購│之，如全部或一部不能沒收時，│
│    │      │            │            │買第一級毒品海洛因之│皆以其與庚○○之財產連帶抵償│
│    │      │            │            │價金合計4000元均予付│之。                        │
│    │      │            │            │清。                │                            │
└──┴───┴──────┴──────┴──────────┴──────────────┘
附表二：
┌──┬───┬──────┬──────┬──────────┬──────────────┐
│編號│購毒者│交易時間    │交易地點    │交易情形            │ 主          文             │
│    │      │            │            │                    │（含主刑及從刑）            │
├──┼───┼──────┼──────┼──────────┼──────────────┤
│ 1  │李俊昌│自98年11月初│臺中縣大甲鎮│李俊昌以行動電話門號│庚○○販賣第二級毒品，共拾罪│
│    │      │開始，平均每│黎明路旁之便│0000-000000 號撥打張│，各處有期徒刑年拾月。扣案│
│    │      │週買1 次，共│利商店或遊藝│家慶所有之行動電話門│之電子磅秤壹台及未扣案之行動│
│    │      │10次。      │場附近。    │號0000-000000 號，相│電話壹支（含門號0000-000000 │
│    │      │            │            │約購買第二級毒品甲基│號SIM 卡壹張）均沒收，未扣案│
│    │      │            │            │安非他命，由庚○○在│之行動電話壹支（含門號098965│
│    │      │            │            │左開時、地，每次均交│5744號SIM 卡壹張）如全部或一│
│    │      │            │            │付價值1000元之第二級│部不能沒收時，追徵其價額；各│
│    │      │            │            │毒品甲基安非他命給李│次販賣第二級毒品甲基安非他命│
│    │      │            │            │俊昌，共10次。李俊昌│所得新臺幣壹仟元沒收之，如全│
│    │      │            │            │前開購買第二級毒品甲│部或一部不能沒收時，均以其財│
│    │      │            │            │基安非他命之價金合計│產抵償之。                  │
│    │      │            │            │1萬 元均已付清給張家│                            │
│    │      │            │            │慶。                │                            │
├──┼───┼──────┼──────┼──────────┼──────────────┤
│ 2  │陳銘禮│98年9 月間│臺中縣大甲鎮│陳銘禮以行動電話門號│庚○○販賣第二級毒品，共貳罪│
│    │      │某日        │日南火車站  │0000-000000 號撥打張│，各處有期徒刑年拾月。扣案│
│    │      │99年1 月11│            │家慶所有之行動電話門│之電子磅秤壹台及未扣案之行動│
│    │      │日          │            │號0000-000000 號，相│電話壹支（含門號0000-000000 │
│    │      │            │            │約購買第二級毒品甲基│號SIM 卡壹張）均沒收，未扣案│
│    │      │            │            │安非他命，由庚○○在│之行動電話壹支（含門號098965│
│    │      │            │            │左開時、地，每次均交│5744號SIM 卡壹張）如全部或一│
│    │      │            │            │付價值1000元之第二級│部不能沒收時，追徵其價額；各│
│    │      │            │            │毒品甲基安非他命給陳│次販賣第二級毒品甲基安非他命│
│    │      │            │            │銘禮，共2 次。陳銘禮│所得新臺幣壹仟元沒收之，如全│
│    │      │            │            │前開購買第二級毒品甲│部或一部不能沒收時，均以其財│
│    │      │            │            │基安非他命之價金合計│產抵償之。                  │
│    │      │            │            │2000元均已付清給張家│                            │
│    │      │            │            │慶。                │                            │
├──┼───┼──────┼──────┼──────────┼──────────────┤
│ 3  │林佳樺│98年11月8 │臺中縣大甲鎮│林佳樺以行動電話門號│庚○○販賣第二級毒品，共貳罪│
│    │      │日          │中山路與順帆│0000-000000 號撥打張│，各處有期徒刑年拾月。扣案│
│    │      │98年11月15│路附近之餐廳│家慶所有之行動電話門│之電子磅秤壹台及未扣案之行動│
│    │      │日          │外          │號0000-000000 號，相│電話壹支（含門號0000-000000 │
│    │      │            │            │約購買第二級毒品甲基│號SIM 卡壹張）均沒收，未扣案│
│    │      │            │            │安非他命，由庚○○在│之行動電話壹支（含門號098965│
│    │      │            │            │左開時、地，每次均交│5744號SIM 卡壹張）如全部或一│
│    │      │            │            │付價值1000元之第二級│部不能沒收時，追徵其價額；各│
│    │      │            │            │毒品甲基安非他命給林│次販賣第二級毒品甲基安非他命│
│    │      │            │            │佳樺，共2 次。林佳樺│所得新臺幣壹仟元沒收之，如全│
│    │      │            │            │前開購買第二級毒品甲│部或一部不能沒收時，均以其財│
│    │      │            │            │基安非他命之價金合計│產抵償之。                  │
│    │      │            │            │2000元均已付清給張家│                            │
│    │      │            │            │慶。                │                            │
├──┼───┼──────┼──────┼──────────┼──────────────┤
│ 4  │王添熙│98年11月25日│苗栗縣苑裡鎮│王添熙以行動電話門號│庚○○販賣第二級毒品，處有期│
│    │      │            │文苑國小外  │0000-000000 號撥打張│徒刑年拾月。扣案之電子磅秤│
│    │      │            │            │家慶所有之行動電話門│壹台及未扣案之行動電話壹支（│
│    │      │            │            │號0000-000000 號，相│含門號0000-000000 號SIM 卡壹│
│    │      │            │            │約購買第二級毒品甲基│張）均沒收，未扣案之行動電話│
│    │      │            │            │安非他命，由庚○○在│壹支（含門號0000000000號SIM │
│    │      │            │            │左開時、地，交付價值│卡壹張）如全部或一部不能沒收│
│    │      │            │            │1000元之第二級毒品甲│時，追徵其價額；販賣第二級毒│
│    │      │            │            │基安非他命給王添熙。│品甲基安非他命所得新臺幣壹仟│
│    │      │            │            │王添熙本次購買第二級│元沒收之，如全部或一部不能沒│
│    │      │            │            │毒品甲基安非他命之價│收時，以其財產抵償之。      │
│    │      │            │            │金1000元業已付清給張│                            │
│    │      │            │            │家慶。              │                            │
├──┼───┼──────┼──────┼──────────┼──────────────┤
│ 5  │辛○○│98年11月12日│臺中縣大甲鎮│辛○○以行動電話門號│庚○○販賣第二級毒品，處有期│
│    │      │            │日南工業區某│0000-000000 號撥打張│徒刑年拾月。扣案之電子磅秤│
│    │      │            │便利商店外  │家慶所有之行動電話門│壹台及未扣案之行動電話壹支（│
│    │      │            │            │號0000-000000 號，相│含門號0000-000000 號SIM 卡壹│
│    │      │            │            │約購買第二級毒品甲基│張）均沒收，未扣案之行動電話│
│    │      │            │            │安非他命，由庚○○在│壹支（含門號0000000000號SIM │
│    │      │            │            │左開時、地，交付價值│卡壹張）如全部或一部不能沒收│
│    │      │            │            │1000元之第二級毒品甲│時，追徵其價額；販賣第二級毒│
│    │      │            │            │基安非他命給辛○○。│品甲基安非他命所得新臺幣壹仟│
│    │      │            │            │辛○○本次購買第二級│元沒收之，如全部或一部不能沒│
│    │      │            │            │毒品甲基安非他命之價│收時，以其財產抵償之。      │
│    │      │            │            │金1000元業已付清給張│                            │
│    │      │            │            │家慶。              │                            │
├──┼───┼──────┼──────┼──────────┼──────────────┤
│ 6  │鄭甲壬│自98年11月│臺中縣大甲鎮│鄭甲壬以行動電話門│庚○○販賣第二級毒品，共伍│
│    │      │  間起至99年│青三路青三藥│  號0000-000000 號撥│  罪，各處有期徒刑年拾月。│
│    │      │  1 月17日晚│局外        │  打庚○○所有之行動│  扣案之電子磅秤壹台及未扣案│
│    │      │  上8 、9 時│            │  電話門號0000-00000│  之行動電話壹支（含門號0989│
│    │      │  許之期間內│            │  4 號，相約購買第二│  -655744 號SIM 卡壹張）均沒│
│    │      │  某5 次不同│            │  級毒品甲基安非他命│  收，未扣案之行動電話壹支（│
│    │      │  時間      │            │  ，由庚○○先後於左│  含門號0000000000號SIM 卡壹│
│    │      │            │            │  開時、地，每次均交│  張）如全部或一部不能沒收時│
│    │      │            │            │  付價值1000元之第二│  ，追徵其價額；各次販賣第二│
│    │      │            │            │  級毒品甲基安非他命│  級毒品甲基安非他命所得新臺│
│    │      │            │            │  給鄭甲壬，共5 次。│  幣壹仟元沒收之，如全部或一│
│    │      │            │            │  鄭甲壬此5 次購買第│  部不能沒收時，皆以其財產抵│
│    │      │            │            │  二級毒品甲基安非他│  償之。                    │
│    │      │            │            │  命之價金合計5000元│                            │
│    │      │            │            │  均已付清給庚○○。│                            │
│    │      ├──────┤            ├──────────┼──────────────┤
│    │      │自98年11月│            │鄭甲壬以行動電話門│庚○○販賣第二級毒品，處有│
│    │      │  間起至99年│            │  號0000-000000 號撥│  期徒刑年拾月。扣案之電子│
│    │      │  1 月17日晚│            │  打庚○○所有之行動│  磅秤壹台、裝盛第二級毒品甲│
│    │      │  上8 、9 時│            │  電話門號0000-00000│  基安非他命之包裝袋合計拾貳│
│    │      │  許之期間某│            │  4 號，相約購買第二│  個及未扣案之行動電話壹支（│
│    │      │  日（在上開│            │  級毒品甲基安非他命│  含門號0000-000000 號SIM 卡│
│    │      │  時間之後│            │  ，由庚○○於左開時│  壹張）均沒收，未扣案之行動│
│    │      │  ）        │            │  、地，交付價值1000│  電話壹支（含門號0000000000│
│    │      │            │            │  元之第二級毒品甲基│  號SIM 卡壹張）如全部或一部│
│    │      │            │            │  安非他命給鄭甲壬。│  不能沒收時，追徵其價額；扣│
│    │      │            │            │  鄭甲壬此次購買第二│  案之第二級毒品甲基安非他命│
│    │      │            │            │  級毒品甲基安非他命│  合計拾貳包（含袋毛重合計貳│
│    │      │            │            │  之價金1000元業已付│  拾點零捌公克）均沒收銷燬│
│    │      │            │            │  清給庚○○。      │  之；販賣第二級毒品甲基安非│
│    │      │            │            │                    │  他命所得新臺幣壹仟元沒收之│
│    │      │            │            │                    │  ，如全部或一部不能沒收時，│
│    │      │            │            │                    │  以其財產抵償之。          │
├──┼───┼──────┼──────┼──────────┼──────────────┤
│ 7  │彭成樣│98年11月間│庚○○家附近│彭成樣以00-0000000│庚○○販賣第二級毒品，處有│
│    │      │  某日      │之消防隊、臺│  3 號電話號碼撥打張│  期徒刑年拾月。扣案之電子│
│    │      │            │中縣大甲鎮日│  家慶所有之行動電話│  磅秤壹台及未扣案之行動電話│
│    │      │            │南國小附近之│  門號0000-000000 號│  壹支（含門號0000-000000 號│
│    │      │            │電子遊戲場等│  ，相約購買甲基安非│  SIM 卡壹張）均沒收，未扣案│
│    │      │            │其中之一地點│  他命，由庚○○於左│  之行動電話壹支（含門號0989│
│    │      │            │            │  開時、地，交付價值│  655744號SIM 卡壹張）如全部│
│    │      │            │            │  1000元之第二級毒品│  或一部不能沒收時，追徵其價│
│    │      │            │            │  甲基安非他命給彭成│  額；販賣第二級毒品甲基安非│
│    │      │            │            │  樣。彭成樣前開購買│  他命所得新臺幣壹仟元沒收之│
│    │      │            │            │  第二級毒品甲基安非│  ，如全部或一部不能沒收時，│
│    │      │            │            │  他命之價金1000元業│  以其財產抵償之。          │
│    │      │            │            │  已付清給庚○○。  │                            │
│    │      ├──────┤            ├──────────┼──────────────┤
│    │      │98年11月間│            │交易過程同上開所│庚○○販賣第二級毒品，處有│
│    │      │  某日（與上│            │  載                │  期徒刑年拾月。扣案之電子│
│    │      │  開不同時│            │                    │  磅秤壹台及未扣案之行動電話│
│    │      │  間）      │            │                    │  壹支（含門號0000-000000 號│
│    │      │            │            │                    │  SIM 卡壹張）均沒收，未扣案│
│    │      │            │            │                    │  之行動電話壹支（含門號0989│
│    │      │            │            │                    │  655744號SIM 卡壹張）如全部│
│    │      │            │            │                    │  或一部不能沒收時，追徵其價│
│    │      │            │            │                    │  額；販賣第二級毒品甲基安非│
│    │      │            │            │                    │  他命所得新臺幣壹仟元沒收之│
│    │      │            │            │                    │  ，如全部或一部不能沒收時，│
│    │      │            │            │                    │  以其財產抵償之。          │
│    │      ├──────┤            ├──────────┼──────────────┤
│    │      │98年11月間│            │之後庚○○要彭成樣│庚○○、丙○○共同販賣第二│
│    │      │  某日（與上│            │  撥打丙○○所使用之│  級毒品，庚○○處有期徒刑│
│    │      │  開不同│            │  行動電話門號0930-7│  年拾月，丙○○處有期徒刑│
│    │      │  時間）    │            │  52392 號，彭成樣因│  年柒月。扣案之電子磅秤壹台│
│    │      │            │            │  此撥打丙○○之上開│  沒收之；販賣第二級毒品甲基│
│    │      │            │            │  門號，相約購買第二│  安非他命所得新臺幣壹仟元連│
│    │      │            │            │  級毒品甲基安非他命│  帶沒收之，如全部或一部不能│
│    │      │            │            │  事宜，並由丙○○於│  沒收時，以庚○○及丙○○之│
│    │      │            │            │  左開時、地將庚○○│  財產連帶抵償之。          │
│    │      │            │            │  所交付、價值1000元│                            │
│    │      │            │            │  之第二級毒品甲基安│                            │
│    │      │            │            │  非他命交付予彭成樣│                            │
│    │      │            │            │  。彭成樣此次購買第│                            │
│    │      │            │            │  二級毒品甲基安非他│                            │
│    │      │            │            │  命之價金1000元業已│                            │
│    │      │            │            │  付清給庚○○。    │                            │
│    │      ├──────┤            ├──────────┼──────────────┤
│    │      │98年12月20│            │交易過程同上開所│庚○○、丙○○共同販賣第二│
│    │      │  日下午某時│            │  載                │  級毒品，庚○○處有期徒刑│
│    │      │            │            │                    │  年拾月，丙○○處有期徒刑│
│    │      │（起訴書誤為│            │                    │  年柒月。扣案之電子磅秤壹台│
│    │      │共3 次，業經│            │                    │  沒收之；販賣第二級毒品甲基│
│    │      │公訴檢察官更│            │                    │  安非他命所得新臺幣壹仟元連│
│    │      │正之）      │            │                    │  帶沒收之，如全部或一部不能│
│    │      │            │            │                    │  沒收時，以庚○○及丙○○之│
│    │      │            │            │                    │  財產連帶抵償之。          │
├──┼───┼──────┼──────┼──────────┼──────────────┤
│ 8  │乙○○│自98年10月│臺中縣大甲鎮│乙○○以行動電話門號│庚○○販賣第二級毒品，共玖│
│    │      │  或11月間某│青三路「青三│0000-000000 號撥打張│  罪，各處有期徒刑肆年。扣案│
│    │      │  日起（起訴│藥局」、中山│家慶所有之行動電話門│  之電子磅秤壹台及未扣案之行│
│    │      │  書誤為10月│路「三大鐵工│號0000-000000 號，相│  動電話壹支（含門號0000-000│
│    │      │  底起）至99│廠」附近等其│約購買第二級毒品甲基│  744 號SIM 卡壹張）均沒收，│
│    │      │  年1 月19日│中之一地點  │安非他命，由庚○○先│  未扣案之行動電話壹支（含門│
│    │      │  庚○○被查│            │後於左開時、地，每次│  號0000000000號SIM 卡壹張）│
│    │      │  獲止，期間│            │均交付價值3000元之第│  如全部或一部不能沒收時，追│
│    │      │  之某9 次不│            │二級毒品甲基安非他命│  徵其價額；各次販賣第二級毒│
│    │      │  同時間    │            │予乙○○。乙○○此9 │  品甲基安非他命所得新臺幣│
│    │      │            │            │次價款合計2 萬7000元│  仟元沒收之，如全部或一部不│
│    │      │            │            │均已付清給庚○○。  │  能沒收時，均以其財產抵償之│
│    │      │            │            │                    │  。                        │
│    │      ├──────┤            ├──────────┼──────────────┤
│    │      │自98年10月│            │乙○○以行動電話門│庚○○販賣第二級毒品，處有│
│    │      │  或11月間某│            │  號0000-000000 號撥│  期徒刑肆年貳月。扣案之電子│
│    │      │  日起（起訴│            │  打庚○○所有之行動│  磅秤壹台及未扣案之行動電話│
│    │      │  書誤為10月│            │  電話門號0000-00000│  壹支（含門號0000-000000 號│
│    │      │  底起）至99│            │  4 號，相約購買第二│  SIM 卡壹張）均沒收，未扣案│
│    │      │  年1 月19日│            │  級毒品甲基安非他命│  之行動電話壹支（含門號0989│
│    │      │  庚○○被查│            │  ，由庚○○於左開時│  655744號SIM 卡壹張）如全部│
│    │      │  獲止，期間│            │  、地，交付價值5000│  或一部不能沒收時，追徵其價│
│    │      │  之某日（在│            │  元之第二級毒品甲基│  額。                      │
│    │      │  上開各次│            │  安非他命予乙○○。│                            │
│    │      │  時間之後）│            │  乙○○則賒欠此次價│                            │
│    │      │            │            │  款，且迄未給付。  │                            │
│    │      ├──────┼──────┼──────────┼──────────────┤
│    │      │99年1 月19│臺中縣大甲鎮│之後，庚○○要李正│庚○○、丙○○共同販賣第二│
│    │      │  日庚○○被│日南國小、原│  仁（起訴書誤為彭成│  級毒品，庚○○處有期徒刑│
│    │      │  查獲前之同│宿遊藝場附近│  樣，業經公訴檢察官│  年拾壹月，丙○○處有期徒刑│
│    │      │  月某日（與│            │  更正）撥打丙○○所│  年捌月。扣案之電子磅秤壹│
│    │      │  上開  │            │  使用之行動電話門號│  台沒收之；販賣第二級毒品甲│
│    │      │  不同時間，│            │  0000-000000 號，李│  基安非他命所得新臺幣貳仟元│
│    │      │  起訴書誤載│            │  正仁乃撥打丙○○上│  連帶沒收之，如全部或一部不│
│    │      │  為98年12月│            │  開電話，相約購買第│  能沒收時，以庚○○及丙○○│
│    │      │  底）      │            │  二級毒品甲基安非他│  之財產連帶抵償之。        │
│    │      │            │            │  命事宜，並由丙○○│                            │
│    │      │            │            │  於左開時、地，將張│                            │
│    │      │            │            │  家慶所交付、價值20│                            │
│    │      │            │            │  00元（起訴書誤為30│                            │
│    │      │            │            │  00元）之第二級毒品│                            │
│    │      │            │            │  甲基安非他命交付予│                            │
│    │      │            │            │  乙○○。乙○○此次│                            │
│    │      │            │            │  價款業已付清。    │                            │
├──┼───┼──────┼──────┼──────────┼──────────────┤
│ 9  │戊○○│98年11月初│臺中縣大甲鎮│戊○○以行動電話門│庚○○販賣第二級毒品，處有│
│    │      │  某日起至99│黎明路或日南│  號0000-000000 號撥│  期徒刑年拾月。扣案之電子│
│    │      │  年1 月初止│路上、戊○○│  打庚○○所有之行動│  磅秤壹台及未扣案之行動電話│
│    │      │  之某日    │住處（臺中縣│  電話門號0000-00000│  壹支（含門號0000-000000 號│
│    │      │            │大甲鎮○○路│  4 號，相約購買第二│  SIM 卡壹張）均沒收，未扣案│
│    │      │            │83巷7 號）等│  級毒品甲基安非他命│  之行動電話壹支（含門號0989│
│    │      │            │其中之一地點│  ，由庚○○於左開時│  655744號SIM 卡壹張）如全部│
│    │      │            │            │  、地，交付價值1000│  或一部不能沒收時，追徵其價│
│    │      │            │            │  元之第二級毒品甲基│  額。                      │
│    │      │            │            │  安非他命給  戊○○│                            │
│    │      │            │            │  ，戊○○先賒欠價金│                            │
│    │      │            │            │  ，迄未償付。      │                            │
│    │      ├──────┤            ├──────────┼──────────────┤
│    │      │98年11月初│            │戊○○以行動電話門│庚○○販賣第二級毒品，處有│
│    │      │  某日起至99│            │  號0000-000000 號撥│  期徒刑年拾月。扣案之電子│
│    │      │  年1 月初止│            │  打庚○○所有之行動│  磅秤壹台及未扣案之行動電話│
│    │      │  之某日（與│            │  電話門號0000-00000│  壹支（含門號0000-000000 號│
│    │      │  上開不同│            │  4 號，相約購買第二│  SIM 卡壹張）均沒收，未扣案│
│    │      │  時間）    │            │  級毒品甲基安非他命│  之行動電話壹支（含門號0989│
│    │      │            │            │  ，由庚○○於左開時│  655744號SIM 卡壹張）如全部│
│    │      │            │            │  、地，交付價值1500│  或一部不能沒收時，追徵其價│
│    │      │            │            │  元之第二級毒品甲基│  額。                      │
│    │      │            │            │  安非他命給戊○○，│                            │
│    │      │            │            │  戊○○先賒欠價金，│                            │
│    │      │            │            │  迄未償付。        │                            │
│    │      ├──────┤            ├──────────┼──────────────┤
│    │      │98年11月初│            │戊○○以行動電話門│庚○○販賣第二級毒品，處有│
│    │      │  某日起至99│            │  號0000-000000 號撥│  期徒刑年拾壹月。扣案之電│
│    │      │  年1 月初止│            │  打庚○○所有之行動│  子磅秤壹台及未扣案之行動電│
│    │      │  之某日（與│            │  電話門號0000-00000│  話壹支（含門號0000-000000 │
│    │      │  上開不│            │  4 號，相約購買第二│  號SIM 卡壹張）均沒收，未扣│
│    │      │  同時間）  │            │  級毒品甲基安非他命│  案之行動電話壹支（含門號09│
│    │      │            │            │  ，由庚○○於左開時│  00000000號SIM 卡壹張）如全│
│    │      │            │            │  、地，交付價值2000│  部或一部不能沒收時，追徵其│
│    │      │            │            │  元之第二級毒品甲基│  價額。                    │
│    │      │            │            │  安非他命給  戊○○│                            │
│    │      │            │            │  ，戊○○先賒欠價金│                            │
│    │      │            │            │  ，迄未償付。      │                            │
│    │      ├──────┤            ├──────────┼──────────────┤
│    │      │99年1 月初│            │戊○○以行動電話門│庚○○、丙○○共同販賣第二│
│    │      │  起至99年1 │            │  號0000-000000 號撥│  級毒品，庚○○處有期徒刑│
│    │      │  月19日止期│            │  打丙○○所有之行動│  年拾壹月，丙○○處有期徒刑│
│    │      │  間之某日（│            │  電話門號0000-00000│  年捌月。扣案之電子磅秤壹│
│    │      │  與上開│            │  2 號，相約購買第二│  台沒收；販賣第二級毒品甲基│
│    │      │  不同時間│            │  級毒品甲基安非他命│  安非他命所得新臺幣貳仟元連│
│    │      │  ）        │            │  ，由丙○○於左開時│  帶沒收之，如全部或一部不能│
│    │      │            │            │  、地，將庚○○所交│  沒收時，以庚○○及丙○○之│
│    │      │            │            │  付委其販賣且價值20│  財產連帶抵償之。          │
│    │      │            │            │  00 元 之第二級毒品│                            │
│    │      │            │            │  甲基安非他命給姚榮│                            │
│    │      │            │            │  德，戊○○業已將價│                            │
│    │      │            │            │  金2000元交付給卓家│                            │
│    │      │            │            │  寶，丙○○再交付給│                            │
│    │      │            │            │  庚○○。          │                            │
│    │      ├──────┤            ├──────────┼──────────────┤
│    │      │99年1 月初│            │交易經過同上開所│庚○○、丙○○共同販賣第二│
│    │      │  起至99年1 │            │  載                │  級毒品，庚○○處有期徒刑│
│    │      │  月19日止期│            │                    │  年拾壹月，丙○○處有期徒刑│
│    │      │  間之某日（│            │                    │  年捌月。扣案之電子磅秤壹│
│    │      │  與上開至│            │                    │  台沒收；販賣第二級毒品甲基│
│    │      │  不同時間│            │                    │  安非他命所得新臺幣貳仟元連│
│    │      │  ）        │            │                    │  帶沒收之，如全部或一部不能│
│    │      │            │            │                    │  沒收時，以庚○○及丙○○之│
│    │      │            │            │                    │  財產連帶抵償之。          │
│    │      ├──────┤            ├──────────┼──────────────┤
│    │      │99年1 月初│            │交易經過同上開所│庚○○、丙○○共同販賣第二│
│    │      │  起至99年1 │            │  載                │  級毒品，庚○○處有期徒刑│
│    │      │  月19日止期│            │                    │  年拾壹月，丙○○處有期徒刑│
│    │      │  間之某日（│            │                    │  年捌月。扣案之電子磅秤壹│
│    │      │  與上開至│            │                    │  台沒收；販賣第二級毒品甲基│
│    │      │  不同時間│            │                    │  安非他命所得新臺幣貳仟元連│
│    │      │  ）        │            │                    │  帶沒收之，如全部或一部不能│
│    │      │            │            │                    │  沒收時，以庚○○及丙○○之│
│    │      │            │            │                    │  財產連帶抵償之。          │
└──┴───┴──────┴──────┴──────────┴──────────────┘

司法院資訊處製作；財團法人民間司法改革基金會備份。
